臺灣高等法院刑事判決　　　　　 93年度上重更(一)字第28號
上　訴　人
即　被　告　丁○○
選任辯護人　趙元昊律師
　　　　　　許瑞榮律師
上　訴　人
即　被　告　辛○○
　　　　　　丙○○
上二人共同
指定辯護人　本院公設辯護人　甲○○
上列上訴人等因違反毒品危害防制條例等案件，不服臺灣基隆地
方法院九十二年度重訴字第二號，中華民國九十二年八月十五日
第一審判決（起訴案號：臺灣基隆地方法院檢察署九十一年度偵
字第三一二七、三八一二、四一九一、四二五八、四四四四號）
及移送併辦（九十一年度偵緝字第九三號），提起上訴，經判決
後，由最高法院發回更審，本院判決如下：
    主  文
原判決關於丁○○轉讓第一級毒品、販賣第一級毒品、違反槍砲
彈藥刀械管制條例及所定執行刑部分；辛○○、丙○○部分均撤
銷。
丁○○共同連續販賣第一級毒品，累犯，處無期徒刑，褫奪公權
終身，併科罰金新臺幣捌佰萬元，罰金如易服勞役，以罰金總額
與陸個月之日數比例折算之，販賣毒品所得新臺幣捌萬元沒收，
如全部或一部不能沒收時，以其財產抵償之。扣案如附表一編號
一、二、附表二編號一、二、十一、十二所示之物均沒收銷燬，
扣案如附表一編號三、四、附表二編號四所示之物及附表一編號
一、附表二編號一、二所示外包裝均沒收；又共同連續未經許可
持有手槍，累犯，處有期徒刑柒年，併科罰金新臺幣壹佰萬元，
罰金如易服勞役，以罰金總額與陸個月之日數比例折算之，扣案
如附表四、附表五所示之物均沒收；應執行無期徒刑，褫奪公權
終身，併科罰金新臺幣捌佰伍拾萬元，罰金如易服勞役，以罰金
總額與陸個月之日數比例折算之。販賣毒品所得新臺幣捌萬元沒
收，如全部或一部不能沒收時，以其財產抵償之。扣案如附表一
編號一、二、附表二編號一、二、十一、十二所示之物均沒收銷
燬，扣案如附表一編號三、四、附表二編號四所示之物及附表一
編號一、附表二編號一、二所示外包裝、附表四、附表五所示之
物均沒收。
辛○○販賣第一級毒品，處無期徒刑，褫奪公權終身。販賣毒品
所得新臺幣柒佰玖拾陸萬元沒收，如全部或一部不能沒收時，以
其財產抵償之。扣案如附表一編號一、附表二編號一所示之物沒
收銷燬之，上開外包裝均沒收。
丙○○未經許可持有手槍，處有期徒刑伍年陸月，併科罰金新臺
幣伍萬元，罰金如易服勞役，以新臺幣玖佰元（即銀元參佰元）
折算壹日，扣案如附表五所示之物均沒收。
    事  實
一、丁○○曾於民國八十九年間，因過失致人於死案件，經臺灣
    基隆地方法院判處有期徒刑五月確定，於八十九年六月二十
    六日易科罰金執行完畢；又因重利案件，經本院以九十年度
    上更(一)字第八六六號判處有期徒刑四月，於九十一年三月十
    九日易科罰金執行完畢（上開前科構成本案之累犯要件）；
    復於八十九年間，因意圖販賣而持有第一級毒品等案件，經
    臺灣板橋地方法院判處有期徒刑十年四月，上訴於本院經判
    決後（九十一年度上訴字第九七五號），現上訴最高法院審
    理中；另於八十九年間，因販賣第一級毒品等案件，經本院
    判處無期徒刑（九十二年度上更(二)字第八四八號），業由最
    高法院駁回確定在案。丙○○曾於九十年間，因違反槍砲彈
    藥刀械管制條例案件，經本院判處有期徒刑二年六月確定，
    於九十二年七月三日執行完畢（此項前科不構成本案之累犯
    要件）。
二、丁○○明知海洛因係經行政院衛生署公告查禁之第一級毒品
    ，竟基於意圖營利之之概括犯意，先後於九十一年五、六、
    七月間，在其基隆市○○區○○街九之一號十二樓住處，同
    年九月間在桃園縣桃園市來來百貨附近等處，以每錢新臺幣
    （下同）一萬元之代價，販賣第一級毒品海洛因重量分別三
    錢、二錢、二錢、一錢與蔡淑華施用。而蔡淑華將向丁○○
    購買剩餘之海洛因與葡萄糖混合後，為警於九十一年十月三
    十日下午四時五十五分許，持臺灣基隆地方法院所核發之搜
    索票至臺北縣新莊市○○街三八七巷三十六弄八號三樓蔡淑
    華住處查獲而查悉上情。
三、丁○○與庚○○（業經判處有期徒刑十年確定）均明知海洛
    因係經行政院衛生署公告查禁之第一級毒品，竟共同基於意
    圖販賣第一級毒品海洛因以營利之概括犯意聯絡（丁○○並
    承前概括犯意），連續販入第一級毒品海洛因磚伺機出售牟
    利：
（一）向吳鴻隆販入部分：
    １九十一年九月間某日（起訴書誤載為八月下旬某日），庚○○獲知友人吳鴻隆有第一級毒品海洛因待售（該批海洛
      因係吳鴻隆友人林井於八十七年間某日，在臺北縣瑞芳鎮
      ○○○路瑞濱段海邊消波塊縫隙中所拾獲，吳鴻隆、林井
      之犯行均經另案判處罪刑在案），便將該情告知友人戊○○（由原審法院另案審理），戊○○再將該情轉告丁○○
      。丁○○、戊○○、庚○○三人即基於共同犯意聯絡，經
      丁○○指示庚○○與戊○○於九十一年九月十一日中午（
      起訴書載為九月初某日），由戊○○駕駛車牌號碼三Ｎ─
      六六一一號自用小客車搭載庚○○，至吳鴻隆位於臺北縣
      瑞芳鎮○○路一五一號住處，因一般車輛無法直接駛達該
      址，故戊○○將車停在該址山坡下方約一百公尺遠處之土
      地公廟旁並在車上等候，庚○○則獨自步行至吳鴻隆住處
      表明其友人欲購買海洛因。吳鴻隆遂打電話給林井，經林
      井同意以新臺幣（下同）二百五十萬元之價格出售四塊海
      洛因磚，吳鴻隆即與庚○○約定翌日即九十一年九月十二
      日上午七時半在上址交易。
    ２九十一年九月十二日上午約七時許，戊○○攜帶丁○○所
      交付之新臺幣現金二百萬元及折合新臺幣計五十萬元之美
      金現鈔駕車搭載庚○○至吳鴻隆住處，戊○○將該筆現金
      交由庚○○獨自下車轉交吳鴻隆，戊○○則駕車至吳鴻隆
      住處附近之鐵路涵洞旁等候，待林井於同日上午將第一級
      毒品海洛因磚四塊放在吳鴻隆所有之車牌號碼ＥＸ─三三
      四二號自用小客車駕駛座椅下方後，再由吳鴻隆駕駛該輛
      自用小客車搭載庚○○至戊○○所等候之鐵路涵洞旁，將
      該四塊第一級毒品海洛因磚交付庚○○，庚○○再轉交戊○○，並共同駕車至臺北縣汐止市綽號「阿同」之友人住
      處，將該四塊第一級毒品海洛因磚交予丁○○。旋因丁○○於拆封檢視之際發現該四塊海洛因磚已受潮，再由庚○○於同日上午九時許打電話給吳鴻隆表示要退貨，經庚○○與吳鴻隆電話協商結果，吳鴻隆同意退還新臺幣五十萬
      元抵償，並約定當日中午在基隆市○○路第一個紅綠燈口
      之統一超商前退款，經吳鴻隆、庚○○、戊○○三人駕車
      會合後，吳鴻隆交付折合新臺幣計五十萬元之美金現鈔給
      庚○○，庚○○再轉交給戊○○，三人即各自駕車離去。
    ３迄九十一年十月三日凌晨一時七分許，警方持檢察官所核
      發之拘票在桃園市○○街十一號一樓大廳拘提丁○○到案
      ，經丁○○帶同警方前往其位於桃園市○○街十一號五樓
      之六及桃園縣蘆竹鄉○○路三一一號十三樓之三號居處搜
      索，分別扣得如附表一、二所示之物（其中附表二編號二
      所示之海洛因粉末即由該四塊海洛因磚研磨成粉末狀），
      並供出經由庚○○向某男子購買，而經庚○○供出來源而
      破獲吳鴻隆。
（二）向辛○○販入部分：
    １九十一年九月二十五日晚間，庚○○帶同意圖販賣第一級
      毒品海洛因營利之辛○○至桃園縣蘆竹鄉○○路三一一號
      十三樓之三丁○○居處介紹二人認識，辛○○向丁○○表
      示其有第一級毒品海洛因磚欲出售，丁○○當場詢問十塊
      海洛因磚之售價，辛○○開價八百三十萬元，丁○○乃表
      示需要時間考慮。九十一年九月三十日晚間十時許（起訴
      書誤載為九月二十九日晚間），庚○○再與辛○○同赴桃
      園縣蘆竹鄉○○路三一一號十三樓之三丁○○居處，磋商
      議定由丁○○以八百萬元代價向辛○○購買第一級毒品海
      洛因磚十塊，丁○○並當場交付新臺幣現金二百二十五萬
      六千五百元及美金現鈔十萬五千元與辛○○，雙方約定依
      一美元折合新臺幣三四．七元之匯率，折算該筆美金為新
      臺幣三百六十四萬三千五百元，合計辛○○已取得新臺幣
      五百九十萬元之價款，丁○○同時允諾於取得十塊海洛因
      磚前，會將尾款二百十萬元付清，雙方並約定於翌日即九
      十一年十月一日上午在同一地點付款，庚○○乃與辛○○
      一同離去。丁○○則隨即前往第一商業銀行蘆竹分行之自
      動提款機轉帳新臺幣十萬元與庚○○，囑其轉交辛○○以
      給付購買十塊海洛因磚之部分尾款，至此尾款僅剩二百萬
      元未給付。
    ２九十一年十月一日上午十時許，庚○○再與辛○○至桃園
      縣蘆竹鄉○○路三一一號十三樓之三丁○○居處，由丁○○交付新臺幣現金九十萬元與庚○○轉交於樓下等候之辛○○，至此僅剩一百十萬元未付。辛○○並隨即驅車南下
      前往臺中市拿取海洛因。同日下午一時許，辛○○以電話
      與丁○○聯絡，雙方約定在臺中市交付海洛因。丁○○乃
      指示庚○○駕車至臺中市取貨，庚○○並依辛○○之電話
      指引，駕車至臺中市○○○路與朝富路口附近之客運車朝
      馬轉運站對面路旁與辛○○會合，並由辛○○將裝有第一
      級毒品海洛因磚十塊之背包式旅行袋一只交與庚○○，辛○○另囑咐庚○○先將其中八塊海洛因磚轉交給丁○○，
      待丁○○付清全數尾款後，再將另二塊海洛因磚交給丁○○。庚○○取得該十塊海洛因磚後，立即駕車返回桃園縣
      蘆竹鄉○○路三一一號十三樓之三丁○○居處，並依辛○○之囑咐先將其中八塊海洛因磚交付丁○○，並將辛○○
      之囑咐轉知丁○○，丁○○當場將其所有之第一商業銀行
      金融卡一張及華南商業銀行金融卡一張交予庚○○，命庚○○自行前往轉帳以給付辛○○尾款。庚○○旋於同日（
      九十一年十月一日）自丁○○設於第一商業銀行草店尾分
      行帳號00000000000號之帳戶內轉帳八十萬元
      入其設於華南商業銀行帳號0000000000000
      000000號之帳戶內，另自丁○○設於華南商業銀行
      基隆分行帳號000000000000號之帳戶內提領
      現金六萬元後，始將另二塊海洛因磚及丁○○所交付之二
      張金融卡一併交予丁○○，庚○○並於同日晚間八時許與
      辛○○在桃園見面，當場出示前開自動提款機之轉帳交易
      明細表以取信辛○○。翌日即九十一年十月二日上午，庚○○前往華南商業銀行基隆分行自其帳戶內提領八十萬元
      現金，連同其前一日自丁○○帳戶所提領之六萬元現金，
      合計八十六萬元現金，一併於當日上午在華南商業銀行基
      隆分行靠近電信局附近路旁交予辛○○，至此尾款僅剩二
      十四萬元未付，辛○○並囑咐庚○○一旦取得丁○○所給
      付之尾款，要立即轉交。
    ３九十一年十月二日晚間七時許，辛○○見丁○○遲未給付
      剩餘二十四萬元尾款，即要求庚○○安排與丁○○會面，
      經庚○○居間聯絡，丁○○、庚○○、辛○○於同日晚間
      九時許，在桃園市○○路○段之可利亞餐廳內見面，丁○○當場給付二十萬元現金給辛○○，至此尾款僅剩四萬元
      未付，同時交付金融卡一張給庚○○，囑其另行提領四萬
      元現金給辛○○付清尾款。嗣庚○○於九十一年十月三日
      晚間八時許撥打辛○○所使用之0000000000號
      行動電話欲通知辛○○領取該四萬元尾款，因辛○○未接
      聽，庚○○乃於行動電話語音信箱內留言：「董仔，你若
      聽到留言，請打電話給我，我要將錢拿給你」等語，惟因
      丁○○於九十一年十月三日凌晨一時七分許在桃園市○○
      街十一號一樓大廳為警拘提到案後，帶同警方前往其位於
      桃園市○○街十一號五樓之六及桃園縣蘆竹鄉○○路三一
      一號十三樓之三號居處搜索，分別扣得如附表一、二所示
      之物（其中附表一編號一所示海洛因磚一塊及附表二編號
      一所示海洛因磚九塊即丁○○向辛○○購得之海洛因），
      丁○○並供出其與庚○○一同向辛○○購買十塊海洛因磚
      之事實，再經警方於九十一年十月三日晚間十一時五十分
      許至臺北縣汐止市○○路○段六一一號前拘提庚○○到案
      ，庚○○因而未能將尾款四萬元交付辛○○，警方再經庚○○之供述，查悉上情。
四、丁○○明知未經許可，不得持有具殺傷力之槍彈，竟基於持
    有槍彈之概括犯意，於九十一年六月間某日，以九十萬元之
    代價向真實姓名年籍均不詳之綽號「陳進盛」成年男子購買
    如附表四所示機械性能良好、具殺傷力之捷克ＣＺ廠七五型
    口徑九mm之制式自動手槍一支（槍枝管制編號：00000
    00000號）、西班牙ASTRA廠A-70型口徑九MM之制式半
    自動手槍一支（槍枝管制編號：0000000000號）
    、口徑九MM制式子彈一百二十二顆（原起訴一百二十七顆，
    呂檢察官更正為一百二十二顆，見原審卷(二)第十四頁）及含
    彈匣六個，收置於其桃園縣蘆竹鄉○○路三一一號十三樓之
    三居處而未經許可持有之，迄九十一年十月三日清晨為警搜
    索查獲。
五、丁○○承前同一概括犯意，未經許可持有如附表五所示機械
    性能良好、具殺傷力之以色列廠UZI PISTOL型口徑九MM 之
    制式自動手槍一支（槍枝管制編號：0000000000
    號，內含彈匣二個）及口徑九MM之制式子彈五顆，而於九十
    一年九月間某日，以白色布袋一只包裝，在桃園市○○街丁○○上址居住處所，交予丙○○，詎丙○○未經許可而持有
    前開槍彈，並將之藏置於停放在基隆市○○區○○街三二六
    號尚智國小圍牆旁之娃娃車與圍牆間之縫隙處。迄九十一年
    十月四日凌晨二時許，丙○○帶同警方前往該處取出前開槍
    彈（取槍之際丙○○並未向警方自首其未經許可持有槍彈之
    犯行），因而查悉上情。
    理  由
壹、有罪部分：
一、訊據被告丁○○矢口否認關於右揭事實二販賣海洛因與蔡淑
    華之事實，辯稱：其並未拿海洛因給蔡淑華施用過，另其曾
    拿戒毒藥物向蔡淑華騙稱係海洛因，不知是否因此有所誤會
    云云。惟查：
（一）證人蔡淑華於九十一年十月三十日警詢時即指稱：「……
      海洛因是九十一年底在桃園市來來百貨前向綽號中正之男
      子以新臺幣（下同）一萬元購得三包（後來我自行加糖並
      分裝）」「……綽號中正之男子經警方提示刑案相片丁○○五十八年四月二十七日生，身分證字號Ｚ000000
      000號就是我所稱之綽號中正之男子……」（見第四一
      九一號偵查卷第一二○頁）、「（你共向丁○○購買幾次
      毒品？代價？時地？）共四次，第一次是九十一年五月份
      ，第二次九十一年六月份，第三次九十一年七月份都是在
      基隆暖暖崇勝住處購買分別三萬元、二萬元、二萬元，第
      四次是桃園來來百貨九十一年底向他購買一萬元，都是購
      買海洛因」（見第四一九一號偵查卷第一二一頁），於翌
      日警詢時仍陳稱：「（你向丁○○所購買之毒品是如何取
      得？有無透過他人？）他本人直接跟我交易，有一次是透
      過綽號（小龍）交給我」「小龍是簡良益……」（見第四
      一九一號偵查卷第一三五頁）。於偵查中證稱：「（在你
      家查獲之物品是何來？）是我的，我向丁○○買的，有一
      部份向綽號『阿甘』買的，『高』我都叫他『中正』或『
      大哥』」「（如何向他買？幾次）我五、六月去『高』暖
      暖的家買過二次，七月時買一次，第三次（應係第四次之
      誤）是在桃園來來百貨公司，在九月底時買的」（見第四
      一九一號偵查卷第一三九頁反面）、「我第一至三次是坐
      計程車至暖暖家買的，第一次是三萬元買海洛因三錢，第
      二、三次買是二錢，第四次是買一萬元」（見第四一九一
      號偵查卷第一四○頁）、「（查獲之物是向何人買的？）
      查獲之安是向『阿甘』買的，海洛因是向『高』買的……
      」（見第四一九一號偵查卷第一四○頁反面）。經檢察官
      命證人蔡淑華與被告丁○○對質時仍證稱：「（認識在庭
      這位高？）認識，我就是向他買四次」（見第四一九一號
      偵查卷第一四一頁）。嗣於原審亦是認：「（當時是否向
      檢察官講有向丁○○買四次？）對」等語（見原審卷(一)第
      二四六頁），先後所述向被告丁○○購買海洛因之次數、
      重量、價格均相一致。而依證人蔡淑華暱稱被告丁○○為
      「大哥」（見原審卷(一)第二三九頁），且其本身有多次毒
      品前科（參卷附本院被告全國前案紀錄表，見原審卷(二)第
      四九至五一頁），應知無端誣指他人販賣第一級毒品海洛
      因之嚴重性，是其所指上情，衡情不致故為攀誣。
（二）又證人簡良益亦於警詢時證稱：「（據蔡淑華指稱你曾於
      九十一年八、九月間凌晨五、六點，在三重市○○○路雙
      園街口路邊交給他兩萬元海洛因，有無此事？如何解釋毒
      品之來源？）有這件事，該海洛因是丁○○交代我交給蔡
      淑華的」「（你是否有販毒給蔡淑華或其他人？從中有無
      獲利？）我是幫丁○○交海洛因給蔡淑華，收貳萬元，沒
      有從中獲利」等語（見原審卷(三)第二九七頁），所證情節
      亦與證人蔡淑華前揭所述一致（至交付之時間九十一年八
      、九月間，雖與證人蔡淑華所述六、七月間略有出入，惟
      甚為接近。而除非特別記下時間，於記憶中某事之發生時
      間未臻精確，核屬情理之常，衡以證人蔡淑華數次購買以
      供施用，本身對於時間之記憶應較精確，是以證人蔡淑華
      所述之時間為據）。且經警於九十一年十月三十日下午四
      時五十五分經警持搜索票至臺北縣新莊市○○街三八七巷
      三十六弄八號三樓蔡淑華住處查獲含有海洛因成分之粉未
      九包等物，上開九包粉末經送鑑定結果，證實均含有第一
      級毒品海洛因成分，合計淨重四．五六公克，純度一六．
      七三％，有法務部調查局調科壹字第三二○○○一四九六
      號鑑定通知書在卷可稽（見原審卷(三)第二一九頁），且該
      九包粉末再經原審送請法務部調查局鑑驗結果，並未發現
      摻有一般戒除毒癮之藥品成分，有該局九十二年五月九日
      調科壹字第○九二○○一三○六八○號函在卷足憑（見原
      審卷(四)第十六頁），益足佐證前揭證人蔡淑華所證上情。
（三）雖證人蔡淑華嗣於原審改稱：「（毒品來源為何？）一、
      二級都是向桃園『阿甘』買的，沒有其他來源」「我是要
      向他（指丁○○）買，但他都不收我的錢，他叫我把錢給
      我男友算是要照顧我」（見原審卷(一)第二四○頁）、「（
      九十一年九月是否在桃園來來百貨附近向丁○○買毒品？
      ）我有跟他在那裡見面，他拿一萬元給我叫我拿給我男友
      ，我是拿磁鐵給他，是一般的磁鐵，是大大的磁鐵，我拿
      六個給他，他很照顧我及我男友」（見原審卷(一)第二四七
      至二四八頁）、「（丁○○有無免費提供你海洛因施用？
      ）有，我到他家時我向他要的，……向他要過二次。九十
      一年七月是第一次，……第二次是在九十一年八、九月間
      ……這二次拿的量都夠吸用一個月，被警查獲時所扣獲的
      海洛因九包就是我第二次向丁○○要來施用剩下的。……
      第二次剩下的被查獲，我自己又摻入葡萄醣。除了這二次
      以外我沒有再向被告丁○○要海洛因」（見原審卷(一)第二
      四八至二四九頁）、「（為何在警局說向丁○○買四次海
      洛因？）我是向警察說我要向他買，但是丁○○又把錢還
      給我，警訊中所謂的四次，其中有二次他沒有拿海洛因給
      我，另二次他有給我海洛因，但沒有向我收錢，就是我前
      面所述的那二次」云云（見原審卷(一)第二四九頁），翻異
      前詞而稱被告丁○○只有無償提供海洛因與其施用而已。
      惟觀其先後所述，被告丁○○是否係其海洛因之來源？所
      提供海洛因之次數？明顯歧異。且與上開事證亦不相符，
      顯係事後迴護之詞。
（四）而證人蔡淑華之綽號為「愛哭」、「雪兒」（見原審卷(一)
      第二三九頁），警方之監聽紀錄中，九十一年九月二十二
      日（見第四二五八號偵查卷第二六○至二六一頁、第三八
      一二號偵查卷第一五五至一五六頁）、九月二十三日（見
      第四二五八號偵查卷第二六三頁、第三八一二號偵查卷第
      一五八頁）、九月二十六日、九月二十七日（見第四二五
      八號偵查卷第二四四、二四八、二六九頁、第三八一二號
      偵查卷第一三九、一四三、一六四頁）均有被告丁○○與
      「愛哭」之對話，對話內容包含若干元、幾個等。據證人
      蔡淑華於警訊時稱：「是我要向崇勝購買海洛因半兩，但
      因我現金不夠，所以沒買成」（見第四一九一號偵查卷第
      一二六至一二七頁）、「（你譯文中所稱男人、女人、硬
      的、軟的是代表何物品？）男人、硬的是代表安非他命，
      女人、軟的是代表海洛因」等語（見第四一九一號偵查卷
      第一二七頁），雖坦承有與被告丁○○談及購買毒品海洛
      因等情事，惟實際上並未成交。而其於警訊及偵查中即據
      實指明向被告丁○○購買四次海洛因，衡情並無特意隱瞞
      上開通話內容亦有向被告丁○○購買海洛因事實之必要，
      故其所述詢及而未成交應可採信，亦即除其指述之四次以
      外，尚難證明其他向被告購買海洛因之情形。另被告丁○○指警方所為上開電話監聽，並無通訊監察書，應無證據
      能力云云（見本院前審卷(一)第一八○至一八一頁），經核
      對卷內通訊監察書稿核淮監聽期間均在九十一年十月一日
      之後（見第三八一二號偵查卷第一七○、一八一頁、第四
      二五八號偵查卷第二八六頁），並無上開期間之之通訊監
      察書，且經審酌其實質內容亦無從證明另有其他販賣情事
      ，是自不得據此通訊監聽內容為被告丁○○不利之證明。
（五）又被告丁○○購買毒品之價格，雖因其否認販賣而無從究
      明，惟販賣毒品係政府嚴予查緝之違法行為，非可公然為
      之，而其價格昂貴，取得不易，被告丁○○如無利益可圖
      ，應無甘冒被查獲法辦之危險，平白無端交付蔡淑華施用
      ，甚至每次交付之數量如蔡淑華所述可達供施用一個月之
      久；且參其下列確有販入毒品囤積營利之行為，可以認為
      於販賣蔡淑華亦有利益可圖，是其有從中牟利之意圖應屬
      合理之認定。另被告丁○○所辯：其有拿錢給蔡淑華交供
      男友許順泰及叔叔花用一情，雖經證人蔡淑華所是認在卷
      （見原審卷(一)第二四○頁），惟縱蔡淑華之男友許順泰亦
      係被告丁○○之好友，被告丁○○與蔡淑華及許順泰均具
      相當情誼，亦不表示被告丁○○即無販賣海洛因與蔡淑華
      施用之可能。而其所稱拿給蔡淑華戒毒藥物一事，亦無足
      證明，所辯自難採信。被告丁○○請求再傳訊證人蔡淑華
      ，顯無必要。其連續四次販賣第一級毒品海洛因與蔡淑華
      施用之犯行事證明確，堪以認定。
二、訊據被告丁○○矢口否認事實三（一）之意圖營利販入第一
    級毒品海洛因磚四塊之犯行，辯稱：桃園市○○街十一號五
    樓之六及桃園縣蘆竹鄉○○路三一一號十三樓之三並非其居
    住之處所，該處是簡良益所承租，鑰匙是其向綽號「世鴻」
    借用的，當初其並未同意警方進入搜索，警方於該二處所搜
    到如附表一、二所示之物均非其所有，亦與其無關，且其於
    在製作警詢筆錄前曾遭警方刑求及恐嚇，故警詢及偵查中之
    自白均不可採信云云。惟查：
（一）上開事實，係被告丁○○於九十一年十月三日凌晨一時七
      分在桃園市○○街十一號一樓大廳為警拘提到案後，經被
      告丁○○帶同警方至其桃園市○○街十一號五樓之六居住
      處搜索，當場查獲包括附表一編號三所示之代醣三罐及附
      表一編號四所示之葡萄糖一罐等物，再經被告丁○○帶同
      警方至其桃園縣蘆竹鄉○○路三一一號十三樓之三居住處
      搜索，當場查獲包括附表二編號二所示之海洛因粉末十三
      包及附表二編號十二所示之研磨機四台等物。參以：
    １被告丁○○並於九十一年十月三日下午一時六分之警詢中
      供述：代醣及葡萄糖是用以摻於一級毒品海洛因中，以增
      加份量後販售他人，研磨機四台是其用來磨碎第一級毒品
      海洛因之用等語（見第四二五八號偵查卷第十五頁反面）
      。嗣於九十一年十月八日下午二時三十八分之警詢中供述
      ：警方所查獲之散裝第一級毒品海洛因粉末是其透過庚○○向臺北縣瑞芳鎮侯硐地區某男子購得，當時交易價格是
      每塊五十萬元，共計購買四塊，合計二百萬元等語（見第
      二六三號偵查卷第九九頁）（按原約定交易價格為二百五
      十萬元購買四塊海洛因磚，嗣因發現海洛因磚受潮，經協
      商由吳鴻隆退款五十萬元，故最後成交價格為二百萬元購
      買四塊海洛因磚，丁○○此項警詢自白內容並未與事實矛
      盾）。警方獲悉後，隨即詢問共犯戊○○，戊○○亦於九
      十一年十月八日下午三時五十分之警詢中供述：其曾於九
      十一年約九月底的時候，詳細日期已不太記得，丁○○要
      其到臺北縣瑞芳鎮侯硐向一位不詳姓名綽號之男子購買毒
      品，其知道地點及如何前去。當天是庚○○聯絡的，庚○○有與其前去，其開三Ｎ─六六一一號自用小客車載庚○○去。是丁○○叫其與庚○○先過去了解對方開出的價格
      跟確定有沒有毒品可賣。原本丁○○是要以五百萬元買八
      塊海洛因磚，當天沒有買到，是過了一、二天後，丁○○
      拿了二百五十萬元給庚○○要他過去買四塊海洛因磚，庚○○買回來交給丁○○，丁○○發現該四塊海洛因磚受潮
      ，向庚○○說要退貨，但後來對方退五十萬元，丁○○才
      沒有退貨等語（見第二六三號偵查卷第九二至九三頁）。
      警方再經戊○○、庚○○二人之引導，於九十一年十月八
      日晚間七時許前往臺北縣瑞芳鎮○○路一五一號拘提吳鴻
      隆到案。同案被告庚○○則於九十一年十月八日晚間八時
      十分之警詢中供述：其與吳鴻隆約在十年前就認識了，先
      前只是聽說吳鴻隆有在賣海洛因，後來跟戊○○到侯硐去
      找，果真找到。他說要問朋友看看有沒有海洛因可賣，原
      本吳鴻隆開價四塊海洛因磚二百五十萬元，其依約將錢交
      給吳鴻隆，他拿給其四塊海洛因磚，但丁○○發現該四塊
      海洛因磚均受潮，表示要退貨，經其與吳鴻隆聯絡後，他
      答應減價五十萬元。丁○○答應後，其就將該五十萬元拿
      回去給丁○○，原本丁○○要以五百萬元買八塊海洛因磚
      ，但吳鴻隆說他朋友只給他四塊而已，所以只成交四塊。
      當天其等是在吳鴻隆家下方的廟會合，搭吳鴻隆的車往下
      開約五十公尺左右在鐵路旁的空地交易的，吳鴻隆從車上
      拿出來，該四塊海洛因磚用普通紅色塑膠袋裝著，時間是
      在其等去找吳鴻隆談毒品買賣的第二天。吳鴻隆所駕駛的
      汽車就是警方在他家發現的那部ＥＸ─三三四二號車等語
      （見第二六三號偵查卷第一○七至一一○頁）。被告丁○○於九十一年十月八日之警詢自白內容核與同案被告庚○○、共犯戊○○之警詢供述情節及證人吳鴻隆經警方拘提
      到案後，於九十一年十月九日下午三時十分之警詢中所坦
      承以二百五十萬元代價販賣四塊海洛因磚與庚○○，當日
      因庚○○表示海洛因受潮，復退還五十萬元價金與庚○○
      之情節相符。
    ２又被告丁○○於九十一年十月二十八日晚間六時十五分之
      警詢時亦供稱：其有向吳鴻隆購買四塊海洛因磚，交易金
      額是二百萬元，該四塊海洛因磚有受潮，部分已被其施用
      ，部分被其磨成粉，警方於九十一年十月三日在桃園其租
      住處所查獲的粉狀毒品海洛因即係其向吳鴻隆所購買的等
      語（見第四一九一號偵查卷第六五頁反面至六六頁），另
      於九十二年一月二十四日檢察官偵查中亦自白其於警詢中
      所供稱向吳鴻隆購買海洛因磚之情節均屬真實等語明確（
      見第四二五八號偵查卷第一九二頁反面）。同案被告庚○○亦於九十二年一月十日檢察官偵查中及原審一再自白：
      其確曾於九十一年九月十一日與戊○○一同前往吳鴻隆住
      處，由其代表被告丁○○與吳鴻隆議定以二百五十萬元購
      買海洛因磚四塊，翌日上午再與戊○○一同攜帶二百五十
      萬元現金前往吳鴻隆住處購得四塊海洛因磚，當日將四塊
      海洛因磚轉交給被告丁○○後，因丁○○發現海洛因磚受
      潮，再經其與吳鴻隆聯絡，吳鴻隆同意退款五十萬元，復
      由其與戊○○一同前往領取退款完成交易等情不諱（見第
      四四四四號偵查卷第九四至九五頁、原審卷(一)第五二至五
      五頁、原審卷(二)第九三至一○○頁、原審卷(四)第九四至九
      五頁、第二一四至二一五頁），核與證人吳鴻隆於原審九
      十二年四月八日調查程序中當庭具結證述之情節大致相符
      （見原審卷(二)第二四六至二五八頁）（稍有出入之部分係
      因共犯戊○○於交易過程中均在車上等候，並未與證人吳
      鴻隆見過面或通過話，故吳鴻隆所證述之情節均僅敘及同
      案被告庚○○一人），並有同案被告庚○○與證人吳鴻隆
      於九十一年九月十一日、九十一年九月十二日互以電話聯
      絡之通聯紀錄在卷可稽（見原審卷(三)第一六三至一六四頁
      ）。
    ３被告丁○○雖曾於九十一年十月二十八日之警詢時辯稱：
      購買該四塊海洛因磚係為供己吸用云云，然衡諸海洛因磚
      必先研磨成粉末狀始能供施用，而臺灣地區氣候溼熱多雨
      ，粉末狀之毒品海洛因極易受潮，保存不易，若僅供一人
      施用，何須一次耗費二百萬元重資購入重量將近四百公克
      之海洛因磚徒增保存之困難？況且被告丁○○於九十一年
      十月三日之警詢中亦自白：「一級毒品海洛因是我購買來
      之後打算販賣予他人以圖利自己本身之用」等語（見第三
      一二七號偵查卷第二九頁反面），另於九十一年十月三日
      檢察官偵查中亦供稱：「抓到時，我都是在囤積藥的（指
      毒品）……等將來貨有缺時，再交給下手去賣……因為北
      部的藥頭都被抓了」等語（見第三一二七號偵查卷第四十
      頁反面至四一頁），顯見被告丁○○一次販入多達四塊之
      海洛因磚確有留待日後伺機出售營利之意圖，其辯稱純為
      供己施用云云，顯與常情及客觀證據不符。
    ４此外並有經被告丁○○自白已研磨成粉末如附表二編號二
      所示之海洛因粉末十三包扣案可資為憑，該十三包海洛因
      粉末經送鑑定結果，證實均含有第一級毒品海洛因成分，
      合計淨重三六七．九二公克，純度僅三五‧六三％，包裝
      重十九點四六公克，有法務部調查局調科壹字第三二○○○一四五五號鑑定通知書附卷可稽（第三一二七號偵查卷
      一七一頁）。另扣案如附表二編號十二所示之研磨機四台
      經本院送請法務部調查局鑑驗結果，證實均有第一級毒品
      海洛因成分殘留，有該局調科壹字第○九二六二六○六四
      一○號檢驗通知書在卷可參（見原審卷(四)第二一頁），復
      有如附表一編號三、四所示供被告丁○○摻入海洛因粉末
      內以降低海洛因純度提高售價之代醣三罐及葡萄糖一罐扣
      案為證。
（二）雖被告丁○○辯稱其於接受警詢前曾遭員警刑求一節：
    １經原審依職權向臺灣基隆看守所調閱被告丁○○於九十一
      年十月三日經裁定羈押入所之內外傷紀錄表及健康檢查表
      發現：被告丁○○於入所之際並無任何外傷紀錄，內傷部
      分亦自述狀況「良好」，有該所於九十二年三月七日以基
      所戒字第○九二○○○○三○六號函送之內外傷紀錄表及
      健康檢查表在卷可稽（見原審卷(二)第十五至十七頁）。又
      證人即內政部警政署刑事警察局警員蕭瑞豪具結證稱：「
      當天我拘提被告（丁○○）時，是在桃園市○○街十一號
      一樓大廳由我一個人固守，其他的警員在門外，有部分警
      員在地下停車場，本來是規劃我看到監視器由我通知門外
      的警員及地下室的警員進入，但是當天他們沒有搭乘電梯
      ，是走樓梯，所以沒有監視器畫面，等我發現時我也來不
      及通知其他警員，當時他已走到二樓與一樓間的樓梯，所
      以我看到他時我高喊丁○○，他有意要逃，我就以過肩摔
      將他制服在地上，他有意掙脫，我就大喊，其他警員才過
      來支援，當時我不知道他有無受傷，其他並無刑求的情事
      」（見原審卷(一)第二六三至二六四頁）、「（在二個搜索
      地點途中有無對丁○○刑求？）沒有，我們也沒有帶電擊
      棒。中間過程都沒有打過他，只有在拘提時我與他在肢體
      上有過衝突，之後沒有打他，言語上也沒有恐嚇他，土城
      承天路是之前就拍過他車子的照片，我們從之前的監聽處
      懷疑另有一個地點。而且我們有曉諭他犯後態度是法官審
      理的重點，及供出上手依法可以減刑，他才願意講中正路
      的地點」等語（見原審卷(四)第八四頁），證人即基隆市警
      察局刑警隊小隊長廖朝富亦到庭具結證稱：「（提解的過
      程中有無下車對丁○○拳打腳踢或是用電擊棒電他的下體
      ？）沒有，我只有看到他下車抽煙」（見原審卷(一)第二七
      六頁）等語明確。衡諸被告丁○○若確曾遭警刑求，何故
      未於檢察官長達約四個月之偵查期間向檢察官表示遭警刑
      求，以爭取驗傷蒐證時效並及早推翻警詢自白之任意性？
      反異於常情猶在檢察官偵查中就連續販入第一級毒品海洛
      因磚部分與警詢內容相同之自白供詞，且在檢察官向原審
      法院聲請羈押之九十一年十月三日調查庭訊時，亦未向值
      班法官表示曾遭警刑求，反而供稱：「（在警訊、檢察官
      偵查中接受訊問所說的話是否實在？提示筆錄並告以要旨
      ）均實在」（見原審第一四一號聲羈卷第五頁），其於檢
      察官起訴後原審調查時始辯稱遭警刑求，已不足採信。
    ２被告丁○○又辯稱：警員蕭瑞豪恐嚇其若不配合，即要「
      抄家滅族」危害其家人及女友一節，經原審當庭勘驗搜索
      光碟發現：本案承辦員警在搜索桃園市○○街十一號五樓
      之六時，警員蕭瑞豪雖曾問被告丁○○要抄家滅族式的還
      是自我承擔式的偵查方式，經被告丁○○回稱要自我承擔
      ，但因被告丁○○仍遲遲不願配合交出違禁物，故警員蕭
      瑞豪又強調要以抄家滅族式的方式偵查、要調閱被告丁○○與家人之帳戶徹底清查線索（見原審卷(四)第三三頁）。
      由該段對話所呈現之語意可明辨警員蕭瑞豪所稱「抄家滅
      族」方式，是指徹底清查被告丁○○涉案情節，故亦向其
      家人及女友查證，而此偵查方式在刑事偵查程序中並非不
      正當，並非指縱使查無證據也要故意構陷被告丁○○之家
      人及女友於罪。且證人蕭瑞豪亦於原審九十二年六月十日
      到庭具結證稱：「（在朝陽街搜索時有問丁○○是否要以
      抄家滅族方式或自我承擔方式偵辦？）有，我的意思是指
      ：如果他願意供出案情我們就可以不用將其他嫌疑人列入
      共犯偵查。自我承擔就是自己說清楚省去其他不必要的偵
      查。我有講到要從他家人及他女友的帳戶去瞭解資金往來
      」等語（見原審卷(四)第八五頁），則警員蕭瑞豪之措詞縱
      使稍嫌強烈，然仍核與以不法惡害通知之恐嚇、脅迫要件
      不相當。
    ３被告丁○○本院前審雖請求傳訊證人戊○○證明於搜索過
      程中，員警曾對其刑求及恐嚇云云。證人戊○○亦於本院
      前審結證稱：「……警方拿槍打丁○○，後來警方帶我們
      去承天禪寺，拿車上電擊棒電擊丁○○」「（警方逮捕丁○○到你最後看到丁○○這段時間內，警方有沒有恐嚇丁○○？）有，他說要他配合警方辦案，要不然要凍結他的
      戶頭、要抄家」（見本院前審卷(二)第一二七頁，另亦聲請
      傳喚證人戊○○之女友張惠琴以證明上情，嗣認無必要傳
      喚，經撤回上開傳喚之聲請，見本院前審卷(二)第一二九頁
      ）。惟除證人戊○○前揭證述外，並無積極客觀證據足證
      被告丁○○確有因遭刑求而為上開自白，至所謂恐嚇，並
      非足以影響自白任意性之不正方法，已如前述，此外並無
      其他證據證明其自白之任意性不足供擔保，自得據與其他
      事證相互參酌，採為有罪判決之證據，證人戊○○上開所
      述尚不足為被告丁○○有利之認定。
    ４被告丁○○另以經勘驗九十一年十月三日之製作警詢筆錄
      光碟，見及警員蕭瑞豪稱：「阿賢」、「阿輝」等除涉嫌
      走私第一級毒品外，還有在賣什麼……等語，而認有誘導
      其自白之嫌云云（見本院前審卷(二)第三三至三四頁）。惟
      此乃顯然係針對其他涉案人之犯案內容，要求被告丁○○
      據實陳述，無關被告丁○○本身涉案情節自白之任意性。
    ５被告丁○○另以：其經警逮捕時未經採尿檢驗，此即警方
      以不採尿為逼供販賣之交換條件云云（見本院前審卷(一)第
      一八七頁）。而證人蕭瑞豪警員雖證稱：沒有採尿是警方
      之疏忽（見原審卷(四)第八八頁），確認當時並未對被告丁○○採尿。惟如前述，並無證據證明被告丁○○警詢自白
      之任意性不足供擔保。且採尿檢驗所涉施用毒品行為與販
      賣犯行罪責差異甚大，被告丁○○豈至於同意如此交換條
      件？自不得以警方未採尿檢驗即指其自白非出於任意。
    ６依上所述，被告丁○○此部分警詢筆錄具證據能力，其下
      各犯罪事實引用該日警詢筆錄者亦同。
（三）被告丁○○辯稱：桃園市○○街十一號五樓之六及桃園縣
      蘆竹鄉○○路三一一號十三樓之三號均非其居住處所，其
      亦未同意警方進入搜索一節：
    １證人蕭瑞豪警員具結證稱：「（搜索哪二個地點？）第一
      個地點為朝陽街十一號五樓之六，就是搜索扣押的地點沒
      有錯，我們是由他（指丁○○）身上搜拿出鑰匙，有經過
      他的同意拿出來開門，當時警方根本不知道他住哪一樓，
      如果不是他說出來我們沒有辦法進去，第二個地點為桃園
      縣蘆竹鄉○○路三一一號十三樓之三，也是丁○○告訴我
      們的否則我們也不知道。也是丁○○主動從他的身上拿出
      鑰匙開門的，第一個地點是我們跟監之後才發現是該棟大
      樓，但是確實的地址我們並不知道。第二個地點是由丁○○說的，之前我們也是完全不知道，但從監聽紀錄研判應
      該還有一個地點，但是我們查不到」等語（見原審卷(二)第
      二六四頁）。
    ２經原審當庭勘驗警方於搜索時所錄製之光碟發現：該二處
      搜索地點均係由警方持被告丁○○身上所攜帶之鑰匙，一
      一詢問被告丁○○各該道門之開鎖鑰匙，經被告丁○○一
      一指出正確之鑰匙後，與警方一同進入屋內搜索，搜索之
      際被告丁○○均坐在客廳配合警方之詢問，過程中並未見
      被告丁○○表示反對警方進行搜索之意（見原審卷(四)第三
      二至第三四頁、第三六至三七頁）。且被告丁○○於警方
      所製作之二份搜索扣押筆錄中，均親自簽名確認「依刑事
      訴訟法第一百三十一條之一經受搜索人同意執行搜索」，
      有上開搜索扣押筆錄二份附卷可稽（見第四二五八號偵查
      卷第七五頁、第七八頁）。被告丁○○甚且於檢察官向原
      審聲請羈押之九十一年十月三日調查庭訊中供承：「（今
      天警察查扣到的物品是何人的？提示扣押物品目錄表及搜
      索扣押筆錄有何意見？）那些東西是我的，是我帶同警方
      去找出來的，另外在我身上也有查扣到一塊海洛因磚」等
      語（見原審第一四一號聲羈卷第四至五頁），凡此跡證均
      顯示被告丁○○帶同警方至渠等先前並不知悉之處所搜索
      時，已徵得被告丁○○之同意，並經被告丁○○之引導，
      否則警方根本不得其門而入。
    ３再者，由被告丁○○隨身攜帶該二處所之鑰匙，並能從一
      大串鑰匙中輕易指出各該道門之正確開鎖鑰匙大方讓警方
      進入搜索，且對於警方在屋內所搜出之大批違禁物並未面
      露絲毫訝異神色，反於隨後之警詢及檢察官偵查程序中一
      一道出各該項物品之來源與用途，並一再承認為其所有無
      誤，甚且在警方搜索桃園縣蘆竹鄉○○路三一一號十三樓
      之三號時，主動對警說明：「（警員問：你保險箱怎會開
      開沒鎖？）我出去時沒鎖（並指保險箱內的黑色提袋說）
      鐵ㄚ（指槍枝）在裡面」等語（見前開原審勘驗筆錄），
      而隨後警方亦確實在該黑色提袋內搜獲如附表二編號所示
      之手槍與子彈等細節觀之，亦足以研判被告丁○○初於警
      詢、偵查中自白該二處搜索地點確為其居住處，搜索所得
      如附表一、二所示之物亦為其所有一節為真實可信。縱使
      該二處搜索地點事後經證人簡良益證明由其擔任人頭出面
      承租並將鑰匙交予「世鴻」使用（見原審卷(三)第二五六、
      二六六頁），亦無礙於被告丁○○可另向「世鴻」借取鑰
      匙實際使用各該處所並藏放附表一、二所示物品之事實。
      再被告丁○○以搜索光碟中，被告丁○○固有指出中正路
      上址之鑰匙，但當警員蕭瑞豪問下面是那支鑰匙時，其並
      未指出，蕭瑞豪即自行拿鑰匙打開門（見本院前審卷(二)第
      三六頁），然警方由一串鑰匙中既經被告丁○○指出而開
      啟，則於其他剩餘鑰匙中自行判斷以插入下方鑰匙孔，並
      無違常情。而由被告丁○○上開指出行為足認其知如何進
      入及居住之事實，不因未指出下面鑰匙即可反認非其居住
      處所。
    ４被告丁○○雖辯稱：搜索扣押筆錄是事後製作的，同意書
      （見第三一二七號偵查卷第二一、二五頁）亦係後來補行
      書立，其只知道居住所在而不知詳細地址，如何事先書具
      同意書。惟依刑事訴訟法第一百三十一條之一規定：「搜
      索，經受搜索人出於自願性同意者，得不使用搜索票。但
      執行人員應出示證件，並將其同意之意旨記載於筆錄」，
      由前揭光碟勘驗所見，明顯可知確經被告丁○○導引及同
      意，警方始得據以進入上址進行搜索。又搜索扣押筆錄乃
      記載搜索之起迄時間、地點，並製作扣押品目錄表，自係
      於搜索完畢後製作，而該搜索扣押筆錄已依規定記載徵得
      受搜索人執行搜索之旨，即無不法可言，被告丁○○辯以
      警方先違法搜索，然後始製作搜索扣押筆錄，自無足採。
      至載有「九十一年十月三日我願意讓警方搜索桃園市○○
      街十一號五樓之六我的住處，同意人高崇人91.10.3. 1點
      」、「在九十一年十月三日我願意帶同警方前往我南崁中
      正路三一三號（實際地點為三一一號，同意書有誤）十三
      樓之三我的住處取出槍械毒品，同意人丁○○91年10.3.5
      點」字句之同意書二紙（見第三一二七號偵查卷第二一頁
      、第二五頁），雖經勘驗搜索光碟時，確見警方在朝陽街
      上址搜索約五十餘分鐘時，要求被告丁○○書立同意書（
      見原審卷(四)第三四頁），且依被告丁○○之辯護人拷錄上
      開光碟後播放所見：於搜索持續進行中，警員廖朝富曾言
      ：「住址哦，住址看這張就知道」，旁邊有警員稱「十三
      樓之三」等情，可知上開同意書應如被告丁○○所述並非
      搜索之前所書具。惟搜索既出於被告丁○○之同意，且依
      法將同意之旨記明於搜索扣押筆錄中，即不因非法定程式
      所要求之同意書是於搜索中途始書立，即倒而否定先前已
      徵得同意之合法搜索程序。要之，上開同意書不過警員為
      求搜索程序進行之完美，而要求被告丁○○於法律規定外
      所另行出具，反而因書寫時間並非在搜索之前，成為被告
      丁○○脫免同意之藉口。實則搜索早已徵得被告丁○○之
      同意，所辯上情委無可採。
    ５另被告丁○○又以九十一年十月三日警詢時，最後一段其
      所稱：「我……對於過去涉嫌販售一級毒品海洛因之犯行
      深覺懊悔，因此向警方主動供出我所藏放毒品及槍械之處
      所，使警方得以順利起出毒品及槍械」（見第三一二七號
      偵查卷第三一頁），係警員蕭瑞豪自行繕打，並非其自白
      云云（見本院前審卷(二)第三四頁）。惟依前述，被告丁○○確係自行帶警方前往搜索，自不因此段是否警員蕭瑞豪
      事後自行繕打而由被告丁○○簽名，於製作過程上有所瑕
      疵，即可認搜索未經被告丁○○之同意。易詞以言，亦即
      縱使排除此段證據能力，以前揭其他事證已足認定警方係
      徵得被告丁○○之同意始進入進行搜索。
    ６是警方搜索即無不法可言，搜索所得各項證物亦具證據能
      力，以下各犯罪事實引據上開搜索部分均同。
（四）另被告丁○○又辯以：戊○○九十一年十月八日警訊筆錄
      並未全程錄音，且與審理所述不同，不具證據能力云云（
      見本院前審卷(一)第一七九頁）。而戊○○亦於原審稱：是
      做完筆錄以後，才依照筆錄錄音（見原審卷(二)第一○八、
      一一○頁），當時警員叫其直接推給丁○○就好，說丁○○已經承認（見原審卷(二)第一○六頁），警訊筆錄內容不
      實在云云（見原審卷(二)第一○六頁）。惟戊○○自承：製
      作筆錄時，未經警刑求逼供（見第三八一二號偵查卷第七
      十頁反面、原審卷(二)第一○九頁），且其於九十一年十月
      八日下午還押時，亦向檢察官供承：庚○○有乘坐其車子
      ，一起到汐止交付海洛因磚給丁○○（見第三八一二號偵
      查卷第七十頁反面），可見確有販入上開海洛因磚情事，
      且與其他事證相佐，亦足以擔保其上開警訊自白之任意性
      。又刑事訴訟法於八十六年十二月二十日增訂公布之第一
      百條之一第一項固明定：「訊問被告，應全程連續錄音；
      必要時並應全程連續錄影。但有急迫情況且經記明筆錄者
      ，不在此限」，第一百條之二規定：「本章之規定，於司
      法警察官或司法警察詢問犯罪嫌疑人時，準用之」，是本
      件犯罪嫌疑人戊○○之警訊筆錄，依法自應全程錄音。然
      考上開規定之立法目的，在於建立詢問筆錄之公信力，並
      擔保詢問程序之合法正當；亦即在於擔保犯罪嫌疑人對於
      詢問之陳述，係出於自由意思及筆錄所載內容與其陳述相
      符。故司法警察詢問犯罪嫌疑人如違背上開規定，其所取
      得之供述筆錄，究竟有無證據能力，即應審酌司法警察違
      背該法定程序之主觀意圖、客觀情節、侵害犯罪嫌疑人權
      益之輕重、對犯罪嫌疑人在訴訟上防禦不利益之程度以及
      該犯罪所生之危害，與禁止使用該證據對於違法蒐證之效
      果及司法警察（官）如依法定程序有無發現該證據必然性
      等情形，本於人權保障與社會安全之均衡維護精神，依比
      例原則，具體認定之。如犯罪嫌疑人之陳述係屬自白，同
      法第一百五十六條第一項已特別規定「被告之自白，非出
      於強暴、脅迫、利誘、詐欺、違法羈押或其他不正之方法
      ，且與事實相符者，得為證據」，則被告在警詢之自白如
      係出於自由意思而非不正之方法，且其自白之陳述與事實
      相符，縱令司法警察對其詢問時未經全程連續錄音或錄影
      ，致詢問程序不無瑕疵，仍難謂其於警詢自白之筆錄無證
      據能力，有最高法院八十八年度台上字第五七六二號、八
      十九年度台上字第三八七八號判決可資參照。而刑事訴訟
      法於九十二年二月六日修正時，並未修正上開規定，且於
      第一百五十八條之四對於證據能力增訂權衡理論之規定，
      則戊○○警詢筆錄之證據能力，自依上開規定以斷（刑事
      訴訟法第一百條之一第二項係規定筆錄記載與錄音或錄影
      內容不符時，無證據能力，而本案情形並非二者不符）。
      依前說明，戊○○前揭警訊內容與其他事證比對，核屬事
      實，堪認所述內容出自被告之真意，即或製作過程係先與
      警方進行所謂之「溝通」，然後製作筆錄，再依照筆錄問
      答錄音，而真正製作警訊筆錄之內容並未錄音，衡情不過
      警方為求錄音與筆錄內容相符致製作程序有所瑕疵，與涉
      案情節等銓衡，既足擔保陳述之任意性及真實性，自不得
      據此即認該警訊筆錄不具證據能力。
（五）關於同案被告庚○○與戊○○共至臺北縣汐止鎮綽號「阿
      同」之友人住處，將該四塊海洛因磚交付丁○○一節，被
      告丁○○於本院前審請求傳訊證人張芳華，以證是否有綽
      號「阿同」之人住在上址，及同案被告庚○○所稱與戊○○一同向吳鴻隆購買毒品海洛因，然後在汐止「阿同」住
      處交付是否屬實（見本院前審卷(一)第一八五頁）。惟觀戊○○於九十一年十月八日警訊時稱：「是庚○○於九十一
      年九月底在汐止我朋友綽號『阿同』家先告訴我說臺北縣
      瑞芳鎮侯硐地區他有一個朋友有毒品……」（見第三八一
      二號偵查卷第五三頁），可見確有「阿同」其人。又同案
      被告吳鴻隆供稱：其確有交付海洛因磚四塊給庚○○（見
      原審卷(二)第二四六頁），亦供稱：有一個人開車載庚○○
      來（見原審卷(二)第二四七頁），而戊○○於九十一年十月
      八日下午還押時，亦向檢察官供稱：庚○○有乘坐其車子
      ，一起到汐止交付海洛因磚給丁○○等情（見第三八一二
      號偵查卷第七十頁反面），相互一致，足知確有交付海洛
      因磚四塊之事實。以此相互參酌以觀，確有在汐止綽號「
      阿同」住處，交付海洛因與丁○○之情事。是其請求傳訊
      證人張芳華，並無必要。
（六）被告丁○○雖前案販賣第一級毒品海洛因之犯行，經判處
      無期徒刑，然查被告丁○○前案經起訴之犯罪事實係其於
      八十九年四月二十五日販賣第一級毒品海洛因予第三人魏
      進男，有該案臺灣臺北地方法院檢察署檢察官八十九年度
      偵字第七五五一號起訴書在卷可稽。被告丁○○前案之犯
      罪時間係於八十九年四月間，而本案之犯罪時間係於九十
      一年五至九月間（包括販賣蔡淑華部分），時間相距達二
      年餘，殊難想像被告丁○○在二年餘前犯下前案時，即對
      二年餘後之本案犯行亦具有概括之犯意，本案應係後來另
      行起意，與前案並無連續犯之裁判上一罪關係，併此敘明
      。
（七）綜上所述，此部分犯罪事實之事證明確，被告丁○○之犯
      行堪以認定。
三、訊據被告丁○○矢口否認事實三（二）之意圖營利販入第一
    級毒品海洛因磚十塊之犯行，辯稱：該批海洛因磚是簡良益
    向辛○○買的，庚○○也有在場云云。訊據被告辛○○亦矢
    口否認事實三（二）所述販賣第一級毒品海洛因磚十塊與被
    告丁○○之犯行，辯稱：庚○○介紹其與被告丁○○認識，
    係為了被告丁○○要委託其代辦大陸地區假證件之事，但因
    其在蘆竹鄉丁○○住處見到毒品，即未答應幫其辦理，被告
    丁○○與庚○○可能因此懷恨在心而故意誣陷云云。惟查：
（一）上開事實，係被告丁○○於九十一年十月三日凌晨一時七
      分在桃園市○○街十一號一樓大廳為警拘提到案時，警方
      當場在被告丁○○之身上查獲第一級毒品海洛因磚一塊，
      再經被告丁○○帶同警方至其桃園縣蘆竹鄉○○路三一一
      號十三樓之三居住處搜索，當場查獲包括附表二編號一所
      示之第一級毒品海洛因磚九塊及附表二編號十四所示之點
      鈔機一台等物。扣案之十塊海洛因磚經送鑑定結果，均含
      有第一級毒品海洛因成分，其中附表一編號一所示之一塊
      海洛因磚淨重三四二．三五公克，純度三七．三四％，包
      裝重十二點零四公克，附表二編號一所示之九塊海洛因磚
      合計淨重三二四五．五三公克，純度八三．○二％，包裝
      重四十八點一九公克，有法務部調查局九十一年十一月一
      日調科壹字第三二○○○一四五三號（見第三一二七號偵
      查卷第一七二頁）及九十一年十一月六日調科壹字第三二
      ○○○一四五四號鑑定通知書在卷可稽（見第三一二七號
      偵查卷第一七九頁）。
（二）被告丁○○於九十一年十月三日下午一時六分之警詢中自
      白：「（警方在你身上起獲標示『雙獅地球標』之一級毒
      品海洛因磚是何人所有？來源為何？）是我所有，該塊一
      級毒品海洛因磚是我透過綽號『阿賢』之男子（指同案被
      告庚○○）向其老闆綽號『阿輝』（指被告辛○○）以新
      臺幣八百萬之代價所購得十塊海洛因磚中的一塊」「一級
      毒品海洛因是我購買來之後打算販售予他人以圖利自己本
      身之用……」「一級毒品海洛因磚是我以新臺幣八百萬元
      之代價透過友人『阿賢』向其老闆綽號『阿輝』之男子購
      得十塊」「（你是否願意向警方提供有關『阿賢』、『阿
      輝』涉嫌走私販售一級毒品海洛因磚之情資或渠等二人所
      使用之交通工具？聯絡方式？或帳戶資料？）願意，『阿
      賢』平時以一部TO YOTA廠牌、一千五百CC之紅色自小客
      車代步；『阿輝』以一部NISSAN廠牌之黑色自小客車代步
      ；另『阿賢』所使用之行動電話為0000000000
      ，『阿輝』之行動電話我不知道；另我於十月一日曾將我
      所申請之第一商業銀行草店尾分行帳號00000000
      000及華南銀行（帳號待查）之金融提款卡交給『阿賢
      』，由『阿賢』轉帳一百餘萬至渠之戶頭作為我向他們購
      買一級毒品海洛因之代價，我想警方可從匯款資料查出『
      阿賢』及『阿輝』之真實身分」等語（見第四二五八號偵
      查卷第十四頁、第十六頁反面至十七頁），，警方因而循
      線於九十一年十月三日晚間十一時五十分至臺北縣汐止市
      ○○路○段六一一號前拘提被告庚○○到案，有警方拘提
      被告庚○○之報告在卷可稽（見第三一二七號偵查卷第七
      六頁）。被告丁○○並於九十一年十月三日偵查中稱：上
      開警訊所言實在（見第三一二七號偵查卷第三七頁反面）
      、「（這十塊要賣給何人？）是要囤貨的，等將來貨有缺
      時，再交給下手去賣」（見第三一二七號偵查卷第四十頁
      ），且於檢察官聲請羈押時供承：其買十塊海洛因磚是為
      了販賣圖利等語（見原審九十一年度聲羈字第一四一號卷
      第五頁）。
（三）同案被告庚○○經拘提到案後，於九十一年十月四日下午
      三時十七分之警詢中自白：其確曾介紹「阿輝」（指被告
      辛○○）與被告丁○○認識，雙方於九十一年九月三十日
      晚間十時許，在桃園縣蘆竹鄉○○路三一一號十三樓之三
      被告丁○○居住處談妥以八百萬元代價購買十塊海洛因磚
      ，被告丁○○並當場給付連同美金現鈔在內折合新臺幣五
      百九十萬元之代價給「阿輝」，另轉帳十萬元入其帳戶轉
      交「阿輝」。九十一年十月一日上午十時許，被告丁○○
      再給付九十萬元現金與「阿輝」，「阿輝」即親赴臺中市
      拿取海洛因。其則接受被告丁○○之指示及「阿輝」之電
      話指引，於當日下午駕車至臺中市○○○路與朝富路口附
      近之客運車朝馬轉運站對面路旁向「阿輝」領取該十塊海
      洛因磚後，返回被告丁○○前開住處，將海洛因磚交付被
      告丁○○，被告丁○○另交付金融卡二張請其轉帳提款共
      計八十六萬元。其於九十一年十月二日上午將該筆八十六
      萬元貨款轉交「阿輝」。同日晚間九時許，被告丁○○、
      「阿輝」與其在桃園市○○路○段之可利亞餐廳見面，被
      告丁○○當場給付二十萬元現金給「阿輝」，另交付其金
      融卡一張，囑其另行提領四萬元現金給「阿輝」。其於九
      十一年十月三日晚間八時許撥打「阿輝」所使用之000
      0000000號行動電話欲通知「阿輝」領取四萬元尾
      款，因「阿輝」未接聽，其乃於行動電話語音信箱內留言
      ：「董仔，你若聽到留言，請打電話給我，我要將錢拿給
      你」，但其旋於九十一年十月三日晚間十一時五十分在臺
      北縣汐止市○○路○段六一一號前為警拘提到案，因而未
      能將尾款四萬元交付「阿輝」等情明確（見第二六三號卷
      第三五至四三頁），警方再經同案被告庚○○之指認與引
      導，於九十一年十月四日凌晨三時許至基隆市○○路七十
      七巷五二之一號五樓處拘提被告辛○○到案，亦有警方拘
      提被告辛○○之報告附卷可稽（見第三一二七號偵查卷第
      七一頁）。
（四）被告辛○○雖矢口否認前開犯行，然查：
    １被告丁○○與同案被告庚○○於九十一年十月四日檢察官
      偵查中當庭與被告辛○○對質，被告丁○○仍當庭堅稱：
      「（在庭這位被告辛○○認識嗎？）認識，他就是賣我海
      洛因的人，他賣我十塊八百萬元」「（與他有無仇恨？）
      沒有，我以前不認識他，是透過『阿賢』即庚○○介紹，
      他說他還有槍，要以十支賣我二百五十萬元」「（是在庭
      這位沒錯？你有沒有故意要害他？）沒錯，『阿輝』是他
      ，我沒有要害他，之前我沒有害他」（見第二六三號偵查
      卷第七四至七五頁）。同案被告庚○○亦當庭堅稱：「（
      在庭這位被告辛○○認識否？如何認識？如何稱呼他？）
      認識，我在二個月前認識他，是去他家認識的，有去過十
      次，我稱他『輝董』或『阿輝』」「（有無幫他倆介紹何
      生意？）有，介紹他們作海洛因毒品交易，用八百萬元買
      十塊，是在丁○○家談的，『高』先拿五百九十萬給在場
      這位『阿輝』，其他的錢及海洛因是隔天才去臺中拿……
      我有去拿十塊海洛因給丁○○，『高』有拿錢給我‧……
      」「（透過你的是多少錢？）一百十六萬元，都是轉帳的
      ，『輝董』總共收了七百九十六萬元，還有四萬元在我那
      邊」等語（見第二六三號偵查卷第七六至七七頁）。嗣同
      案被告庚○○於九十一年十月五日檢察官向原審法院聲請
      羈押之庭訊中亦自白：「（對你的警訊筆錄及檢察官偵訊
      筆錄有何意見？提示並告以要旨）都是事實」「（丁○○
      是向何人購買十塊海洛因磚？花了多少錢？你做了何事？
      ）丁○○是向『阿輝』即是十月四日警方所查獲的辛○○
      ，我在檢方已經指認過了，丁○○花了八百萬元買的，其
      中的四萬元還沒有交錢，還在我那裡……是我介紹丁○○
      向辛○○購買海洛因的，丁○○說要給我工錢，他沒有說
      要給我多少錢，事成後也沒有給我錢，丁○○他說要囤貨
      要賣」等語不諱（見第三八一二號偵查卷第七六至七七頁
      ）。被告丁○○亦於九十一年十月八日之警詢中進一步自
      白上情不諱，雖被告丁○○於該次警詢中供稱係於「九十
      一年九月二十九日晚間至三十日凌晨間」與被告辛○○談
      妥以八百萬元購買十塊海洛因磚，該時點與被告庚○○所
      供述之「九十一年九月三十日晚間」稍有出入，惟衡諸同
      案被告庚○○乃實際出面聯絡被告丁○○與辛○○見面之
      人，並於交易過程中分擔自被告丁○○之帳戶轉帳提款支
      付予被告辛○○，及駕車至臺中市向被告辛○○領取十塊
      海洛因磚等重要行為，理應對交易過程之時間點記憶較為
      清晰；而被告丁○○因接受庚○○之安排會面並指揮庚○○實際分擔重要交易行為，難免對於時間點之記憶會隨時
      間之經過而產生誤差，惟此節並無礙於被告丁○○自白確
      有以八百萬元代價向被告辛○○購買十塊海洛因磚等重要
      構成要件事實之真實性。況且被告丁○○猶於九十二年一
      月二十四日檢察官偵查中自白：「（你向林井、辛○○買
      的毒品實在否？）實在」等語（見第四二五八號偵查卷第
      一九二頁反面），同案被告庚○○復於原審一再自白確有
      此一事實（見原審卷(一)第五五至五七頁、原審卷(四)第九四
      至九五頁、第二一四至二一五頁），互核被告丁○○與同
      案被告庚○○之自白內容，雖有部分小細節之出入，然關
      於被告丁○○確實經過庚○○之介紹與被告辛○○認識，
      並議定以八百萬元代價向被告辛○○購買十塊海洛因磚，
      及被告丁○○陸續付款五百九十萬元、十萬元、九十萬元
      、八十六萬元、二十萬元、四萬元（四萬元尾款未及交付
      ），並由庚○○至臺中市向被告辛○○領取海洛因磚十塊
      轉交被告丁○○等重要構成要件事實之過程則無歧異。
    ２被告辛○○另辯稱：庚○○於九十一年十月三日晚間為警
      拘提到案後，曾於同年十月四日凌晨撥打其行動電話，向
      其提及販賣海洛因等情，惟其當時在電話中明白表示不知
      道庚○○在說什麼，足徵其並未涉有販賣海洛因犯行，並
      請求查詢有無該通電話之錄音紀錄云云（見本院前審卷(一)
      第一六八頁）。惟經質諸同案被告庚○○稱：「有打一通
      ，警察叫我引辛○○出來，我電話說桃園朋友要和他見面
      ，辛○○說太晚了，明天再說，我就切斷電話」（見本院
      前審卷第一六二頁），且該通電話並未錄音（見本院前審
      卷第一六二頁），並未提到被告辛○○表示講什麼聽不懂
      等話語，與被告辛○○所辯上情並不相同。而被告辛○○
      所犯已有前揭事證，上開所辯顯係事後卸責之詞；又該通
      電話既未錄音，亦無從調取錄音紀錄。
    ３又被告辛○○於九十一年十月九日警詢時供稱：「我於九
      十一年十月二日晚間確與庚○○、丁○○等人在丁○○家
      中及桃園市可利亞餐廳見面，在場的尚有我朋友乙○○在
      場」（見第四二五八號偵查卷第四一頁反面），被告丁○○因而請求訊問證人乙○○以證實被告辛○○所述上情是
      否屬實？當時是否為毒品交易？（見本院前審卷(一)第一八
      六頁）。惟查乙○○自九十一年十月間出境迄今未返台，
      有內政部警政署刑事警察局九十三年九月二十七日刑偵一
      （二）字第○九三○一九三六二○號函一紙附卷可證，其
      既已出境，顯無到庭作證之可能，況質之同案被告庚○○
      稱：乙○○是被告辛○○的朋友，台語叫『阿儒』，有一
      次是『阿儒』開車載其與被告辛○○去找被告丁○○，在
      車上時沒有談到毒品；另一次在可利亞餐廳見面時，也沒
      有談到毒品（見本院前審卷(一)第一六三頁），參以被告丁○○稱：「在可利亞見過一次面，在吃火鍋，沒有談毒品
      」（見本院前審卷(一)第一六四頁），則當「阿儒」在場時
      ，其等既未談到毒品交易之事，則證人乙○○是否到庭作
      證，即非必要，併此敘明。
（五）又被告辛○○於本院前審再次要求與同案被告庚○○對質
      ，雖同案被告庚○○於本院前審改稱：到臺中時並不知是
      前去拿取海洛因磚，只是去盯丁○○交給辛○○的錢，後
      來回到車上打開旅行袋始知其內是海洛因，然後其係一次
      即將十塊海洛因磚交給丁○○，並非先行交付八塊，嗣丁○○交付餘款後始交付剩餘二塊。且已不記得九十一年九
      月二十五日辛○○與丁○○第一次見面時，有無談到海洛
      因之事云云（見本院前審卷(二)第十三頁、第十四至十六頁
      、第二十頁）。然而：
    １觀諸同案被告庚○○及被告丁○○之供述：
      (1)同案被告庚○○前於九十一年十月四日警訊及偵查中即
        供承：於九十一年九月三十日見面時，丁○○便交付現
        金五百九十萬元（含新臺幣及美金），當天即相約翌日
        （十月一日）補齊餘款後，一同南下台中取貨。經丁○○指示其自行南下取貨後，其即驅車南下，取得海洛因
        後經辛○○指示先拿八塊海洛因磚給丁○○，俟丁○○
        補足餘款一百十萬元之後，再交付其餘二塊海洛因磚（
        見第三八一二號偵查卷第十三頁反面、第十七頁反面至
        第十八頁反面）。於九十二年一月十日偵查中供稱：九
        十一年九月二十五日，除了談假證件外，還有談毒品，
        九月三十日見面時，二人又談到毒品之事，辛○○並說
        要到臺中拿（見第四四四四號偵查卷第九三頁反面）。
        嗣於原審仍稱：因丁○○要辦理假證件，乃於九十一年
        九月二十五日約辛○○與高勝見面，當時丁○○除與辛○○聊有關證件的事情外，亦有問辛○○是否有辦法弄
        到毒品，但辛○○並未給予明確答案（見原審卷(一)第五
        五頁），嗣同年九月三十日，其帶辛○○再次與丁○○
        在桃園見面時，即談好以八百萬元購買十塊海洛因磚，
        丁○○即拿出五百九十萬元，辛○○檢查完錢之後即交
        給其保管等語（見原審卷(一)第五六頁）。
      (2)對照被告丁○○於九十一年十月八日警詢時供承：九十
        一年九月二十五日與辛○○見面，辛○○提及尚有海洛
        因，其問辛○○一次購買十塊的話要多少錢，辛○○說
        要八百三十萬元，其向辛○○表示讓他考慮一段時間，
        同時其也預先準備現金。過幾天又與辛○○見面，同意
        其以八百萬元購買，並當場交付五百九十萬元。九十一
        年十月一日近中午時，庚○○接獲辛○○指示南下台中
        拿貨，庚○○下午回來交付其裝有海洛因磚之旅行袋，
        經其清點只有八塊，少二塊，庚○○乃謂辛○○指示要
        等到依款付清之後，才可以交付剩餘的二塊等情（見第
        三八一二號偵查卷第五九頁正、反面），且於九十一年
        十月八日偵查中稱：十月八日警訊內容實在，並未刑求
        等語（見第三八一二號偵查卷第六九頁）。而上開警詢
        筆錄製作過程經錄音錄影，業經本院前審當庭勘驗警訊
        光碟在案（見本院前審卷(二)第七三頁），被告丁○○之
        辯護人拷錄光碟之後播放並無內容，誤以為並未錄音錄
        影（見本院前審卷(二)第四四頁），應係對錄或播放操作
        有誤所致。
      (3)參互上情，顯見於九十一年九月二十五日即有談到買賣
        毒品之事，九十一年九月三十日並有約好至臺中拿貨，
        嗣同案被告庚○○取貨之後，亦依被告辛○○之指示，
        先行扣下二塊海洛因磚。
    ２嗣同案被告庚○○於原審改稱：其第二天到台中，是丁○○要其把錢拿回來，辛○○交給其一個旅行袋，但其不知
      內係何物。其行車返回至苗栗時，接到辛○○的電話，要
      其通知丁○○準備好尾款，如尚未準備好餘款，即先扣下
      二塊海洛因磚。其於當晚五、六時許，回到丁○○住處，
      丁○○交付其二張金融卡，但金額仍不足，其乃依辛○○
      吩咐扣下二塊海洛因磚（見原審卷(一)第五六至五七頁），
      原本介紹辛○○給丁○○認識，只是要替丁○○辦理假證
      件，不是為了買海洛因，後來雖然知道要買海洛因，但只
      是想替丁○○保管錢而已，且其至臺中時，並不知道要去
      拿海洛因（見原審卷(一)第五八頁）。雖亦供承至臺中拿取
      海洛因交付被告丁○○，並依被告辛○○之指示，先行扣
      下二塊海洛因磚之事實，惟否認相約至臺中拿取海洛因之
      情云云，衡情無非藉詞不知以圖脫免至臺中拿海洛因之罪
      責。
    ３被告辛○○另以同案被告庚○○關於購買金錢如何交付、
      具體每筆現金交付之對象、論及買賣毒品時如何見面、離
      開等節先後供述有異，且依同案被告庚○○所述，被告丁○○所交付之新臺幣及美金，於九十一年十月一日凌晨經
      由被告辛○○驗鈔後即交由同案被告庚○○負責保管，如
      何能夠於十月一日上午退還一千元偽鈔與被告丁○○（見
      本院前審卷(二)第二六七頁）？所指同案被告庚○○關於犯
      罪情節之供述不實云云。然同案被告庚○○關於如何販入
      之主要情節供述始終如一，僅於上開細節略有出入，衡情
      人之記憶隨時間之推移而模糊或有誤亦屬難免，且部分陳
      述不符在於卸免本身知情往取海洛因之罪責，自不得以上
      開些微差異即認同案被告庚○○關於不利被告辛○○之陳
      述非屬實在。又驗鈔後，現金雖交由同案被告庚○○保管
      ，但經過情形為：收錢之後，同案被告庚○○及辛○○同
      車至辛○○住處，然後才驗鈔，然後被告辛○○叫同案被
      告庚○○拿偽鈔去給被告丁○○更換，經同案被告庚○○
      於本院前審與被告辛○○對質時陳述綦明（見本院前審卷
      (二)第十八頁），自非如被告辛○○所辯不可能再拿回更換
      。是被告辛○○上開所辯，顯係事後卸責之詞。
（六）同案被告庚○○雖曾於原審九十二年四月一日調查時異於
      往常辯稱：被告丁○○是委託被告辛○○辦理大陸假證件
      ，其所轉交之現金八十六萬元就是辦理假證件之代價（見
      原審卷(二)第一七二至一七四頁），並稱：警員有提示，其
      才照著說云云（見原審卷(二)第一七七頁）。然被告庚○○
      此項辯解不僅為被告辛○○所否認，被告辛○○並辯稱未
      曾自被告丁○○或庚○○處取得任何金錢，亦未曾同意幫
      被告丁○○辦理大陸假證件等語（見原審卷(二)第一八四頁
      ），且同案被告庚○○所供稱辦理大陸假證件之代價亦核
      與行情價格差距過大，顯不合理。再經原審進一步調查，
      同案被告庚○○始於九十二年六月十日原審調查時自承：
      「（提示轉帳交易明細表何人所有？用途為何？）是我的
      ，是我去轉帳的，我不知道是何人的帳戶，是由丁○○交
      提款卡給我，叫我轉八十萬元到我自己的戶頭，隔天再叫
      我領出來給辛○○，是他交代我付的，說要辦證件的錢，
      我確實有把錢交給辛○○，我還有把交易明細表先給他看
      ，就是為了取信他，我是付現金給辛○○，應該還有另外
      一張明細表不見了，我隔天拿存款簿去提八十萬元給辛○○，我真的有交給他」「（為何之前說是付海洛因的錢，
      後來又翻供說是辦證件的錢，究竟實情為何？）確實實情
      是付海洛因的錢，我是因為辛○○在開庭途中一再拜託我
      不要供出他，他要交保，還說如果我一直咬他，我的日子
      也不好過，我才在中間說是要辦證件的錢，他叫我說是因
      為要辦證件才認識丁○○，至於錢的事都不要說，我真的
      沒有要害他，他真的是要賣海洛因，我也不知道他的來源
      」等語（見原審卷(四)第九四至九五頁），於原審調查時稱
      ：「（六月十日在第一審說辛○○在開庭途中拜託你不要
      講出他？）到底哪一庭我忘了，好像是到地院以後，在開
      庭途中他有機會就會跟我講，在坐車的時候」、「（他拜
      託你之後當庭你就說和辛○○沒有關係，還是你回去考慮
      次，下次開庭才說和辛○○沒有關係？）在我講沒有的上
      一庭他就有告訴我」、「（他跟你講過幾次？）我忘記了
      ，他講過好幾次，到最後我才告訴法官他在開庭途中告訴
      我的事情」等語，經本院函請臺灣基隆看守所查明同案被
      告庚○○確實於九十二年二月二十五日與被告辛○○同時
      提訊，有該所九十四年二月五日基所總字第○九四○○○○三五九B號檢附之提票影本一紙為證，顯見同案被告庚○○九十二年四月一日於原審為被告辛○○脫罪之供述，
      是受到來自被告辛○○九十二年二月二十五日之施壓所為
      ，不足採信。同案被告庚○○於原審雖另稱「（你二月二
      十五日在第一審告訴法官說丁○○寫紙條給你，辛○○拜
      託你是在這次庭期之前或之後？）之後，之後第幾次開庭
      講的我不記得」、「（後來開過幾次庭才告訴你？）我不
      記得哪一次，我只知道是在條子的後面」、「（他講過好
      幾次是在二月二十五日你講紙條之前或之後？）紙條之後
      」等語，但其或稱「好像……」、或稱「不記得那一次…
      …」，語意糢糊不敢肯定，顯因開庭次數過多而生混淆，
      此部分之供述，即非可採，併此敘明。
（七）此外，並有附表一編號一所示之海洛因磚一塊、附表二編
      號一所示之海洛因磚九塊、附表二編號十四之點鈔機一台
      、警方在被告庚○○所使用之自用小客車上所查獲之轉帳
      交易明細表七張扣案及原審函請第一商業銀行草店尾分行
      於九十二年三月十四日以九二一草字第四四四號函檢送之
      被告丁○○帳戶交易明細表（見原審卷(二)第二一八至二一
      九頁）、華南商業銀行基隆分行於九十二年三月十九日以
      （九二）華基存字第五七號函檢送之被告丁○○帳戶交易
      明細表（見原審卷(二)第二二○至二二二頁）、檢察官勘驗
      同案被告庚○○留言於被告辛○○之000000000
      0號行動電話語音信箱之勘驗筆錄（見第三八一二號偵查
      卷第十六頁）在卷足資佐證。衡諸被告丁○○在桃園縣蘆
      竹鄉○○路三一一號十三樓之三居住處交付合計高達新臺
      幣五百九十萬元之現金給被告辛○○之際，確有使用點鈔
      機進行清點之需要，且同案被告庚○○所持有之轉帳交易
      明細表七張所載內容及第一商業銀行草店尾分行、華南商
      業銀行基隆分行所檢送之被告丁○○帳戶交易明細表所載
      轉帳資料，亦核與同案被告庚○○所供述之轉帳情節相符
      ，各該項客觀物證均足以佐證被告丁○○、同案被告庚○○自白內容之真實性。
（八）至於被告丁○○事後辯稱該十塊海洛因磚係簡良益向辛○○買的云云，不僅為同案被告庚○○所否認，亦據證人簡
      良益到庭具結證稱：其當時剛出獄不久，怎可能有資力購
      買十塊海洛因磚等語明確，且該十塊海洛因磚之查獲處確
      為被告丁○○居住使用，被告丁○○亦曾坦言該十塊海洛
      因磚為其所有一節，均詳如前述，被告丁○○事後所為毫
      無相關證據足以佐證之辯解顯不足採信。另被告辛○○雖
      一再辯稱沒有此一犯行云云，惟除前述足以證明其犯行之
      人證、物證外，被告辛○○於檢察官偵查中接受測謊鑑定
      結果，就其否認販賣任何海洛因給丁○○一節，經測試結
      果呈不實反應，有內政部警政署刑事警察局九十二年一月
      二十三日刑鑑字第○九二○○一六○七四號鑑驗結果通知
      書及附件在卷可參（見第三八一二號偵查卷第一二○至一
      二五頁）。而測謊鑑定，係依一般人在說謊時，會產生遲
      疑、緊張、恐懼、不安等心理波動現象，乃以科學方法，
      由鑑定人利用測謊儀器，將受測者之上開情緒波動反應情
      形加以紀錄，用以分析判斷受測者之供述是否違反其內心
      之真意而屬虛偽不實。故測謊鑑定，倘鑑定人具備專業之
      知識技能，所使用之測謊儀器及其測試之問題與方法又具
      專業可靠性時，該測謊結果，如就有利之供述，經鑑定人
      分析判斷有不實之情緒波動反應，依補強性法則，雖不得
      作為有罪判決之唯一證據，但非無證據能力，仍得供裁判
      之佐證，有最高法院八十八年台上字第二九三六號判決可
      資參照。而內政部警政署刑事警察局為國內具專業可靠性
      之鑑定單位，以ＤＯＯＰＩ、沈默回答法、激勵測試法於
      九十二年一月十七日施測（見第三八一二號偵查卷第一二
      ○頁），且被告辛○○亦出具測試具結書，表示同意測試
      （見第三八一二號偵查卷第一二四頁），上開鑑定結果自
      具參考價值。被告丁○○、辛○○均以上開測謊結果對己
      不利，而否認證據能力，尚無足採。
（九）依上所述，此部分犯罪事實之事證明確，被告丁○○、辛○○之犯行均堪認定。
四、訊據被告丁○○矢口否認事實四所述未經許可持有附表四所
    示槍彈之犯行，辯稱：桃園縣蘆竹鄉○○路三一一號十三樓
    之三並非其居住處所，其內所搜到之槍彈非其所有，與其無
    關云云。然查：
（一）桃園縣蘆竹鄉○○路三一一號十三樓之三確為被告丁○○
      之居住處一節，已詳如前述。且被告丁○○於九十一年十
      月三日警詢時自白：「二把槍械及子彈一百二十二顆、彈
      匣六個是我向高雄一名叫做『陳進盛』之男子以新臺幣九
      十萬元購買，並用以防身之用……」「警方於我租屋處查
      扣之槍枝、子彈、一級毒品海洛因磚等均為我所有，其中
      兩把槍械是於本（九十一）年六月間向高雄地區一名叫做
      『陳進盛』之友人以新臺幣九十萬元之代價購得……其中
      ＣＺ七五AUTOMATIC CAL．9 LUGER手槍（槍號已磨損）一
      把代價新臺幣六十五萬，ASTR A GUERNOA SPAIN A-70手
      槍一把新臺幣二十五萬元，子彈則是隨槍附贈……」等語
      （見第四二五八號偵查卷第十五頁反面至十六頁）。嗣於
      同日檢察官偵查中亦自白稱：「（今日查獲之物皆你所有
      ？）除了三百多顆搖頭丸是綽號『槓龜』寄託我賣，那是
      在今年八月間的事，膠囊三百三十顆、空殼三十九顆都是
      『槓龜』拿給我的，以外毒品及槍枝是我的」等語明確（
      見第二○一號偵查卷第三十頁）。
（二）上開槍彈經送鑑驗結果：附表四編號一所示槍枝一支（槍
      枝管制編號0000000000）係捷克ＣＺ廠七五型
      口徑九mm之制式自動手槍，槍管內具六條右旋來復線，機
      械性能良好，具殺傷力；附表四編號二所示槍枝一支（槍
      枝管制編號0000000000）係西班牙ASTRA廠A-7
      0型口徑九MM 之制式半自動手槍，槍管內具六條右旋來復
      線，機械性能良好，具殺傷力；子彈一百二十二顆均係口
      徑九MM 制式子彈，均具殺傷力，有內政部警政署刑事警
      察局九十一年十月三十一日刑鑑字第○九一○二八五三九
      四號槍彈鑑定書在卷可參（見第四二五八號偵查卷第一二
      一至一三二頁），顯見扣案如附表四所示之槍彈均在被告
      丁○○之管領持有狀態下，是被告丁○○辯稱該批槍彈非
      其所持有云云，不足採信，此部分犯罪事實之事證明確。
（三）證人己○○雖到庭證稱：「桃園縣蘆竹鄉○○路三一一號
      十三樓之三係簡良益所承租」，並提出租賃契約為憑，但
      亦同時證稱：不知出租後之使用狀況，故尚難以該屋為簡
      良益出名承租，即為被告丁○○有利之認定。
五、訊據被告丁○○矢口否認有何事實五所指未經許可持有槍彈
    之犯行，被告丁○○辯稱：只有在某日與丙○○、戊○○及
    「世鴻」吃飯時，聽到「世鴻」說尚智國小那邊也有東西，
    其不知道是什麼東西，也沒有去那裡看過，其認為「世鴻」
    說的很離譜，便未予理會。於警詢時，是警察要丙○○交出
    槍枝來，其才配合說槍是其交給丙○○的。被告丙○○雖於
    本院審理時，經合法傳喚未到庭，惟據其於原審及本院調查
    時辯稱：上開槍彈是其與被告丁○○及證人戊○○一同吃飯
    時，聽聞被告丁○○告訴證人戊○○稱尚智國小那裡有一包
    東西，其直覺是違法的東西，故主動告訴警方去搜索，其並
    未持有該批槍彈云云。惟查：
（一）被告丁○○於九十一年十月八日警詢時供承：「我尚有一
      把烏茲衝鋒槍交給丙○○暫時保管……」、「（警方根據
      丙○○之供稱，於九十一年十月四日在基隆市○○區○○
      街三二六號尚智國小圍牆旁娃娃車下取出一把烏茲衝鋒槍
      （含彈匣）、子彈伍發，警方現提示照片供你指認，是否
      即為你交給丙○○暫時保管的烏茲衝鋒槍？）是的」等語
      （見第四二五八號偵查卷第二一頁反面），參以證人戊○○於警詢時證稱：「（據丙○○於九十一年十月四日在警
      詢中供稱：你於九十一年九月份的某天，在你所有的三Ｎ
      ─六六一一號小客車上告訴他，丁○○曾將一把制式烏茲
      衝鋒槍交給你保管你作何解釋？）沒有這件事，據我了解
      是丙○○自己向丁○○借槍的」「（丙○○於何時？在何
      地？向丁○○借何種槍械？）據我了解，丙○○是約在九
      十一年九月中旬某日的晚上在桃園市○○街丁○○的住處
      向他借的，槍械種類據我所知是一把烏茲衝鋒槍」（見第
      四二五八號偵查卷第五九頁、第二○一號偵查卷第九七頁
      ）、「是丙○○於向丁○○借到該把槍後過沒幾天我和他
      在基隆聊天時他跟我說的（當時我和他都在車上，但我已
      經忘了是在他車上還是在我車上）」（見第四二五八號偵
      查卷第六十頁、第二○一號偵查卷第九八頁）、「（警方
      所查獲的該把烏茲衝鋒槍到底是何人所有？）據我所知，
      該把槍是丁○○所有，但後來被丙○○借走的」（見第四
      二五八號偵查卷第六十至六一頁、第二○一號偵查卷第九
      八至九九頁），於偵查中亦稱：「是丙○○告訴我說他向
      丁○○借一支衝鋒槍」「如果是我藏的，我自己帶警察去
      找就好了，那是我陪丙○○去取的……」等語（見第四二
      五八號偵查卷第一九一頁反面），雖非直接目睹被告丁○○交付上開槍彈與被告丙○○之情形，而係聽聞被告丙○○之陳述，故就寄藏情節本身固屬傳聞，惟關於聽到被告
      丙○○講述此槍彈來源則為其親聞，且與被告丙○○於警
      詢時所稱：「戊○○是於九十一年九月份在他的自小客車
      車號三Ｎ─六六一一號上告訴我本人，是丁○○將槍枝交
      給戊○○保管」（見第四二五八號偵查卷第六九頁），於
      二人談論該槍彈之時間、地點亦相一致，足以佐證被告丁○○前揭自白之真實性。
（二）雖被告丁○○嗣於原審改稱：「……我與丙○○及戊○○
      、及一個綽號叫『世鴻』的三十幾歲男子人一起是吃飯時
      ，是世鴻告訴戊○○說，我那時認為不可能，所以沒有注
      意聽，印象中我是聽到國小那裡有壹包東西，我當時不知
      道是什麼東西，也不確定是否為尚智國小，我們是在基隆
      市象屋牛排館三樓吃飯，當時約晚上八、九點。聽過後我
      並沒有去國小哪裡看，我認為他說的很離譜」（見原審卷
      (三)第六二至六三頁），證人戊○○亦於原審改稱：我有與
      丁○○及世鴻一起吃飯，丙○○沒有去，當時世鴻說他有
      槍，我們聽聽就算了，世鴻當時有說尚智國小有槍，不知
      道真假」「（吃飯時丙○○未去，有槍也是世鴻的，為何
      丙○○知道那裡有槍？）後來我們聊天時有告訴丙○○，
      有告訴他世鴻說尚智國小那裡有槍，不知道是真是假」「
      （當時到底如何向丙○○描述那裡有槍？）我告訴他說『
      世鴻說尚智國小那裡有槍』不知道明確位置」（見原審卷
      (三)第六六頁），則依被告丁○○所指：係世鴻於吃飯時告
      訴戊○○，當時丙○○也在場；然證人戊○○上開所述，
      則係「世鴻」於吃飯時提及有槍，當時丙○○不在場，是
      後來其才告訴丙○○的，二人所述已顯有歧異。證人戊○○於本院審理時復稱：丁○○要我推給丙○○，此段對話
      應有錄音，然經本院勘驗警訊錄音帶，並無此內容，有本
      院九十四年一月十三日勘驗筆錄一份在卷可憑，是證人戊○○所述，即乏依據，要難為被告丙○○有利之認定。
（三）復對照被告丙○○於偵查改稱：「我聽戊○○、丁○○及
      不認識的人在講……」（見第四二五八號偵查卷第一九五
      頁反面），於原審所稱：「當時我與丁○○、戊○○及其
      他朋友一起吃飯，那個朋友我忘了姓名，當時是丁○○在
      與戊○○談話時由丁○○所說，內容也不是太清楚……」
      （見原審卷(三)第六二頁）、「……當出是聽到戊○○說尚
      智國小那裡有一包東西，我才告訴警察說戊○○及丁○○
      在上智國小那裡有一包東西……」（見原審卷(四)第二八頁
      ）、「……我聽戊○○、丁○○二人再說，有一包東西在
      尚智國小那裡，我直覺認為是不法的東西，我才告訴警察
      ……」（見原審卷(四)第九九頁），非僅與其自身前揭於警
      詢所述經戊○○在車上告知之情形不同；且所供述於吃飯
      間聽到被告丁○○告知戊○○之情節，亦與被告丁○○、
      證人戊○○於原審所陳述上情均顯然有別。雖其辯稱警詢
      筆錄係經警以不正方法取得，不具證據能力云云，然其於
      警詢時係將上開犯行推與證人戊○○，本身並未承認，亦
      即並未自白。而其無論警詢時之推諉或嗣於偵審中之翻異
      之詞，本身自相矛盾，且與共同被告丁○○及證人戊○○
      所述均不相同，自不足採信。
（四）而上開槍彈係被告丙○○於九十一年十月四日凌晨二時許
      主動告知警方後，帶同警方至停放於基隆市○○區○○街
      三二六號尚智國小圍牆外之娃娃車旁，經員警在娃娃車與
      圍牆間之縫隙中查獲以白色布袋包裝如附表五所示之槍彈
      ，經證人即基隆市警察局警員劉金盈證述明確（見原審卷
      (三)第七四至八八頁），並有現場搜索照片十二張在卷可參
      （見原審卷(三)第九六至一○一頁）。而上開扣案槍彈經送
      鑑驗結果：附表五編號一所示槍枝一支（槍枝管制編號0
      000000000）係以色列IMI廠UZI PISTOL型口徑
      九MM之制式自動手槍，槍管內具六條右旋來復線，機械性
      能良好，認具殺傷力；附表五編號二所示子彈五顆均係口
      徑九MM制式子彈，均具殺傷力，有內政部警政署刑事警察
      局九十一年十月三十一日刑鑑字第○九一○二八五三九四
      號槍彈鑑定書附卷可稽（見第四二五八號偵查卷第一二一
      至一二三頁）。此部分犯行之事證明確，堪以認定。
（五）另依丙○○於警詢時之供述，取出之槍彈，係烏茲衝鋒槍
      一支、彈匣一個及子彈五顆（見偵字第四二五八號卷第六
      十九頁、第七十頁），另依基隆市警察局基警刑六字第九
      一０００二八一五號刑事案件移送書所載，警方於該時地
      所查獲者，係烏茲衝鋒槍一支，內含彈匣一個、子彈五顆
      （見同上偵卷第九頁），但依卷附內政部警政署刑事警察
      局九十一年十月三十一日刑鑑字第０九一０二八五三九四
      號槍彈鑑定書所示，該烏茲衝鋒槍一支則含彈匣二個（見
      同上偵卷第一二二頁），應以內政部警政署刑事警察作槍
      彈鑑定時所記載之彈匣二個，較為正確，併此敘明。
六、論罪科刑部分：
（一）被告丁○○所為：
    １被告丁○○如事實二、三所示之行為，係犯毒品危害防制
      條例第四條第一項之販賣第一級毒品罪（毒品危害防制條
      例九十二年七月九日修正，並未修正此條項，故無比較新
      舊法之問題），其為販賣而持有第一級毒品之低度行為，
      已為販賣第一級毒品之高度行為所吸收，不另論罪。被告
      丁○○與庚○○、戊○○就事實三（一）所示犯行有犯意
      聯絡及行為分擔，均為共同正犯；被告丁○○與庚○○就
      事實三（二）所示犯行有犯意聯絡及行為分擔，均為共同
      正犯（被告丁○○於事實二，雖其中一次經由證人簡良益
      交付證人蔡淑華，但並無證據證明簡良益有任何參與該次
      販賣合意之行為，或從中獲取任何利益，尚難認簡良益亦
      事先知情而有共同犯意聯絡及行為分擔，是此部分僅論被
      告丁○○單獨所犯）。被告丁○○先後多次販賣第一級毒
      品犯行，時間緊接，犯罪構成要件相同，顯係基於概括犯
      意反覆為之，應依連續犯之規定論以一罪（法定本刑為死
      刑或無期徒刑，依法不得加重）。
    ２被告丁○○事實四、五所示之行為，係犯槍砲彈藥刀械管
      制條例第七條第四項之未經許可持有手槍罪、第十二條第
      四項之未經許可持有子彈罪。又其先後多次未經許可持有
      手槍及子彈犯行，時間緊接，犯罪構成要件相同，顯係基
      於概括犯意反覆為之，均為連續犯，應依法論以一未經許
      可持有手槍罪及子彈罪論處，並各加重其刑。又其一行為
      於事實四、五同時觸犯前開二罪名，為想像競合犯，應依
      法從一重之未經許可持有手槍罪論處事實。事實五部分，
      起訴書雖認被告丁○○將該槍出借丙○○，但遍查全卷，
      並無證據可資佐證，依罪疑惟輕之法理，應為被告有利之
      認定，故本院認定被告丁○○將其持有之槍彈交予丙○○
      ，而丙○○將之藏置於尚智國小旁之娃娃車與圍牆間之縫
      隙處。又未經許可持有子彈罪部分雖未據起訴，因與已起
      訴之未經許可持有手槍罪有裁判上一罪之關係，應一併審
      理，併此敘明。
    ３被告丁○○所犯販賣第一級毒品罪、及未經許可持有手槍
      罪間，犯意各別，行為互殊，構成要件迥異，應予分論併
      罰。
（二）核被告辛○○如事實三（二）所示之行為，係犯毒品危害
      防制條例第四條第一項之販賣第一級毒品罪（毒品危害防
      制條例九十二年七月九日修正，並未修正此條項），其為
      販賣而持有第一級毒品之低度行為，已為販賣第一級毒品
      之高度行為所吸收，不另論罪。
（三）核被告丙○○如事實五所示之行為，係犯槍砲彈藥刀械管
      制條例第七條第四項之未經許可持有手槍罪、第十二條第
      四項之未經許可持有子彈罪。未經許可持有子彈部分，雖
      未據起訴，但此部分與已起訴之未經許可持有手槍罪有裁
      判上一罪之關係，應一併審理，其以一行為同時觸犯上開
      二罪名，為想像競合犯，應依法從一重之未經許可持有手
      槍罪處斷。
（四）查被告丁○○曾八十九年間，因過失致人於死案件經臺灣
      基隆地方法院判處有期徒刑五月確定，於八十九年六月二
      十六日易科罰金執行完畢；又因重利案件，經本院以九十
      年度上更(一)字第八六六號判處有期徒刑四月，於九十一年
      三月十九日易科罰金執行完畢，有本院被告全國前案紀錄
      表在卷可稽，於五年以內再犯本件販賣第一級毒品罪及未
      經許可持有手槍罪，均為累犯，就所犯未經許可持有手槍
      罪部分遞加重其刑（至於販賣第一級毒品罪之法定本刑為
      死刑或無期徒刑，依法不得加重）。
（五）又毒品危害防制條例第十七條規定：犯第四條第一項之罪
      ，供出毒品來源，因而破獲者，得減輕其刑，其立法意旨
      重在鼓勵具體供出其上游販毒者，俾資追查該毒梟前手及
      其上游毒品，以杜絕毒品之蔓延與氾濫為目的。丁○○於
      九十一年十月三日被警拘提到案後，旋於當日之警詢時已
      供稱：「（你是否願意向警方提供有關『阿賢』〈即庚○○〉、『阿輝』〈即辛○○〉涉嫌走私及販售一級毒品海
      洛因磚之情資或其等二人所使用之交通工具？聯絡方式？
      或帳戶資料？）願意，『阿賢』平時以壹部ＴＯＹＯＴＡ
      廠牌、一千五百ＣＣ之紅色自小客車代步；『阿輝』以一
      部ＮＩＳＳＡＮ廠牌之黑色自小客車代步；另『阿賢』所
      使用之行動電話為0000000000，『阿輝』之行
      動電話我不知道；另我於十月一日曾將我所申請之第一商
      業銀行草店分行帳號00000000000及華南銀行
      （帳號待查）之金融提款卡交給『阿賢』，由『阿賢』轉
      帳壹佰餘萬至渠之戶頭作為我向他們購買一級毒品海洛因
      之代價，我想警方可從匯款資料查出『阿賢』及『阿輝』
      之真實身分」等語（見偵字第四二五八號卷第十六頁反面
      、第十七頁），另經原審當庭勘驗丁○○於九十一年十月
      三日帶同警方至桃園市○○街十一號五樓之六搜索時之錄
      影帶，由該錄影帶內容顯示，當時丁○○已主動向警員表
      示，要帶警員去找「阿輝」，且稱「阿輝」有幾百塊毒品
      ，是「阿賢」介紹「阿輝」的，「阿賢」曾帶其去拿海洛
      因，「阿輝」住基隆東信路，從法院對面那條巷子進去等
      語（見原審卷第四宗第三十三頁、第三十四頁），則事實
      三、(二)所述被告丁○○與庚○○共同意圖營利而販入第一
      級毒品海洛因磚十塊之來源，係警方經由被告丁○○與庚○○之供述而破獲出售該十塊海洛因磚之被告辛○○，有
      被告丁○○、同案被告庚○○之警詢筆錄與警方拘提被告
      辛○○之資料附卷可稽，被告辛○○並經本院判處罪刑在
      案，檢察官亦據此請求依毒品危害防制條例第十七條之規
      定減輕其刑，本院審酌上情，依法就被告丁○○此部分所
      犯販賣第一級毒品罪部分減輕其刑，亦即法定本刑死刑部
      分減輕為無期徒刑或為十五年以下十二年以上有期徒刑，
      無期徒刑部分減輕為七年以上有期徒刑。
七、對原判決之審查：
（一）原審認被告丁○○轉讓第一級毒品、販賣第一級毒品及違
      反槍砲彈藥刀械管制條例、辛○○、丙○○所犯罪證明確
      ，予以論罪科刑，固非無見。惟查：
    １被告丁○○部分：
      (1)被告丁○○於事實二多次販賣第一級毒品海洛因與蔡淑
        華，然原判決未經詳細比對卷證，遽以證人蔡淑華於原
        審所證為據，認定被告丁○○無償轉讓海洛因與高淑華
        施用二次，自有未洽。
      (2)基隆市五堵國小對面新台五線橋樑及橋墩接縫處查獲之
        槍彈部分，被告並不犯罪（詳如后述），原審遽予論罪
        ，尚屬無據。
      (3)事實五（亦即附表五）之槍彈係被告丁○○借予被告丙○○持有，原審未詳細查證，僅以被告丙○○對於查獲
        地點知之甚詳，且藏放地點不甚隱密，即認係被告丙○○自己持有，上開槍彈與被告丁○○無涉，而認被告丁○○此部分犯行不能證明，亦有未合。
      (4)再警方將上開於尚智國小圍牆旁縫隙處扣取之子彈五顆
        ，及其於九十一年十月三日清晨在桃園縣蘆竹鄉○○路
        三一一號十三樓之三丁○○居處所查扣之子彈一百二十
        二顆，送請內政部警政署刑事警察局鑑定結果，雖認均
        係具殺傷力之口徑九ＭＭ制式子彈（見同上偵卷第一二
        三頁），惟內政部警政署刑事警察局於為該項鑑驗時，
        曾試射子彈十四顆（見同上偵卷第一二七頁），但該槍
        彈鑑定書並未明載所試射子彈，究竟取自尚智國小圍牆
        旁所查扣之子彈，抑或取自蘆竹鄉○○路三一一號十三
        樓之三扣得之子彈，或兩者皆有，原判決對此未予究明
        釐清，竟逕將該等試射之十四顆子彈全歸列屬於在蘆竹
        鄉○○路三一一號十三樓之三所查扣一百二十二顆子彈
        中之一部分，而扣除該等已試射之子彈不予宣告沒收，
        亦嫌率斷。
      (5)依上開內政部警政署刑事警察局槍彈鑑定書所載，扣案
        原判決附表四編號一、二及附表五編號一之捷克ＣＺ廠
        七五型、西班牙ASTRA廠A-70型及以色列IMI廠UZI PIST
        OL口徑九ＭＭ制式半自動手槍各乙支，依序亦各含彈匣
        三個被、一個及二個，然原判決事實欄及附表四、五均
        未將前述彈匣載入，併予諭知沒收，自屬理由不備。
      (6)毒品危害防制條例第十八條第一項之規定，得諭知沒收
        並銷燬之者，以查獲之毒品及專供製造或施用毒品之器
        具為限，並不及於毒品之外包裝（有關修正之說明，詳
        見後述）。而毒品之外包裝，係用於包裹毒品，防其裸
        露、潮濕，便於攜帶運輸，亦係供販賣毒品所用之物，
        應併依毒品危害防制條例第十九條第一項之規定宣告沒
        收之，方屬適法，有最高法院八十八年度台上字第五○
        三三號、九十一年度台上字第二○六二號判決可資參照
        。原判決就扣案之第一級、第二級毒品（事實三（一）
        、（二）、四），固依毒品危害防制條例第十八條第一
        項前段之規定予以沒收銷燬，惟就上開毒品之外包裝則
        未依同條例第十九條第一項之規定予以沒收，亦有未洽
        。
    ２被告辛○○部分：
      (1)關於所販賣之扣案第一級毒品海洛因及其外包裝，原判
        決漏未分別依毒品危害防制條例第十八條第一項前段之
        規定予以沒收銷燬及依同條例第十九條第一項之規定予
        以沒收。
      (2)販毒毒品海洛因磚十塊總共八百萬元，惟其中尾款四萬
        元，未及取得即為警查獲。而毒品危害防制條例第十九
        條規定，犯同條例第四條至第九條、第十二條、第十三
        條或第十四條第一項、第二項之罪者，其因犯罪所得之
        物，沒收之。所稱因犯罪所得之物，自以實際所得者為
        限，苟無所得或尚未取得者，自無從為沒收追繳之諭知
        （最高法院八十九年度台上字第三四三四號判決參照）
        。原判決未扣除尚未及交付之尾款四萬元，就全部八百
        萬元均予宣告沒收，自屬不合。
    ３被告丙○○部分：
        原審漏未就被告未經許可持有子彈部分，敘明併予審理
        之理由，亦有判決理由不備之違誤。
（二）被告丁○○、辛○○、丙○○提起上訴（除被告丁○○被
      訴變造特種文書部分，經原判決判決公訴不受理，業已確
      定，被訴持有第二級毒品亦經本院前審判決確定外），均
      否認犯行，雖無理由，然原判決既有可議，自應將原判決
      關於被告丁○○轉讓第一級毒品、販賣第一級毒品、違反
      槍砲彈藥刀械管制條例及所定執行刑、被告辛○○、丙○○部分均予以撤銷改判。
八、量刑之審酌及沒收：
（一）量刑之審酌：
      被告丁○○前因販賣毒品為警查獲，有本院被告全國前案
      紀錄表在卷可稽，猶未見悔改，復貪圖不法利益，連續販
      賣大量第一級毒品海洛因，且如事實三所示犯行之海洛因
      磚高達十四塊，囤貨伺機販售他人營利，犯行愈趨惡劣，
      對社會治安及國民身心健康影響至鉅；且被告丁○○另持
      有大批火力強大之制式槍彈，對社會秩序構成莫大危害，
      犯後雖曾於警詢、偵查時坦承犯行，惟嗣於審理中則極盡
      飾詞卸責之能事，未見悔意；被告辛○○雖無前科，有本
      院被告全國前案紀錄表在卷可參，本次卻因貪圖販賣第一
      級毒品海洛因之鉅額暴利，枉顧國民之身心健康及社會純
      良風氣，一次販賣多達十塊第一級毒品海洛因磚與被告丁○○等人，且犯後未見悔意。被告丙○○曾有違反槍砲彈
      藥刀械管制條例前科，有本院被告全國前案紀錄表在卷可
      稽，未能悔改，本次復未經許可非法持有制式槍彈，危害
      社會安全甚鉅，雖未坦承犯行，卻能帶同警方取出其所持
      有之制式槍彈，阻止進一步之危害發生等一切情狀，分別
      量處如主文第二、三、四項所示之刑，並就被告丁○○連
      續販賣第一級毒品部分宣告褫奪公權終身，就被告辛○○
      部分宣告褫奪公權終身，並就被告丁○○所犯連續販賣第
      一級毒品、連續未經許可持有手槍部分、就被告丙○○部
      分，均併諭知罰金易服勞役之折算標準。且就被告丁○○
      所犯，定其應執行之刑，且併諭知罰金易服勞役之折算標
      準。
（二）沒收：
    １販毒所得：
      被告丁○○販賣第一級毒品與蔡淑華共計八萬元；被告辛○○販賣第一級毒品海洛因八百萬元，除其中尾款四萬元
      被告庚○○未及依被告丁○○之指示交付外，其餘均已取
      得，計七百九十六萬元，均屬毒品危害防制條例第四條第
      一項販賣第一級毒品海洛因所得之財物，依同條例第十九
      條第一項之規定應予沒收，如全部或一部不能沒收時，以
      其財產抵償之。
    ２毒品及外包裝之沒收：
      (1)修正前毒品危害防制條例第十八條第一項規定：「查獲
        之毒品及專供製造或施用毒品之器具，不問屬於犯人與
        否，均沒收銷燬之。但合於醫藥或研究之用者，得不予
        銷燬」，同條項經於九十二年七月九日修正，九十三年
        一月九日生效後規定為：「查獲之第一、二級毒品及專
        供製造或施用第一、二級毒品之器具，不問屬於犯人與
        否，均沒收銷燬之；查獲之第三、四級毒品及製造或施
        用毒品之器具，無正當理由而擅自持有者，均沒入銷燬
        之。但合於醫藥、研究或訓練之用者，得不予銷燬」。
        又沒收為從刑之一種，且與主刑有從屬關係。倘行為後
        法律有變更，而修正前與修正後之刑度相同；或修正後
        之新法有利於行為人；或僅修正從刑未修正主刑時，因
        沒收部分不生比較新舊法問題，則主刑依從新原則後，
        從刑亦應適用修正後之法律。若主刑、從刑均已修正，
        主刑依刑法第二條第一項但書規定，應適用最有利於行
        為人之舊法時，依從刑從屬於主刑原則，不得就新舊法
        予以割裂適用，應一律適用修正前之法律，有最高法院
        八十七年度台上字第二五九六號、九十年度台上字第一
        七三一號判決可資參照。則扣案之毒品是否沒收，自應
        適用上開修正後之規定。
      (2)扣案如附表一編號一所示海洛因磚一塊、附表二編號一
        所示海洛因磚九塊、附表二編號二所示海洛因十三包，
        屬第一級毒品，應依毒品危害防制條例第十八條第一項
        前段之規定併予宣告沒收銷燬之。上開毒品之外包裝，
        則依同條例第十九條第一項之規定，均予以沒收。
    ３其他違禁物之沒收：
        附表四、五所示之槍枝（均含彈匣）、子彈，除附表四
        編號三及附表五編號二所示扣案子彈鑑驗試射共十四顆
        已用罄外，其餘均屬違禁物，應依刑法第三十八條第一
        項第一款、第二項之規定，不問屬於犯人與否，予以宣
        告沒收。
    ４其他：
      (1)附表一編號二所示殘留有第一級毒品海洛因成分之電子
        秤一台、附表二編號十一所示殘留有第一級毒品海洛因
        成分之電子秤一台、附表二編號十二所示殘留有第一級
        毒品海洛因成分之研磨機四台，均因其上所殘留之毒品
        成分難與物之本體悉數分離，爰全部依毒品危害防制條
        例第十八條第一項前段之規定併予宣告沒收銷燬之。
      (2)附表一編號三所示之代醣三罐、附表一編號四所示之葡
        萄糖一罐、附表二編號四所示之葡萄糖一袋均為被告丁○○所有，供販賣海洛因時摻入其中所用之物，經被告
        丁○○供述在卷，已如前述，屬預備犯罪所用之物，應
        依刑法第三十八條第一項第二款之規定宣告沒收。
    ５不予沒收之說明：
      扣案如附表一編號五、六、七、八、附表二編號三、五、
      十三、十五所示之物，均核與被告本案犯行無關，不得併
      予宣告沒收。附表二編號十四所示之點鈔機一台，雖係供
      被告丁○○販賣海洛因所用，然經被告丁○○供稱係友人
      「槓龜」所有，本案復查無其他證據足證該台點鈔機係被
      告丁○○所有，故不併予宣告沒收。另警方於被告辛○○
      住處搜索所得之物，均無證據證明與本案犯行有關，不得
      併予宣告沒收；警方於同案被告庚○○住處及車上搜索所
      得之物，除轉帳交易明細表七張外，均無證據證明與本案
      犯行有關，不得併予宣告沒收，至於該七張轉帳交易明細
      表雖為同案被告庚○○自被告丁○○帳戶轉帳給付購買海
      洛因價款所取得之收據，惟非屬被告丁○○或庚○○共犯
      販賣第一級毒品海洛因罪所得之物，亦不併予宣告沒收。
九、被告丙○○經合法傳喚，無正當理由未到庭，爰不待其陳述
    ，逕行判決。
貳、不另為無罪判決諭知部分：
一、公訴意旨略以：被告丁○○明知未經許可不得無故持有、寄
    藏具殺傷力之槍砲、彈藥，竟於九十一年四月中旬前某日，
    自不詳姓名、年籍之「陳姓」成年男子處寄藏機械性能良好
    、均具殺傷力之南非REUTECHDEFENCE INDUSTRIES製PROTEC
    TA BULLDOG型口徑12GAUGE之制式滾筒式霰彈槍（即獵槍，
    槍枝管制編號：0000000000號）一支、12GAUGE
    制式霰彈二十四顆、奧地利GLOCK廠製27型口徑0.40吋之制
    式半自動手槍一支（槍枝管制編號：0000000000
    號）、美國CO LT廠製1911A1型口徑0.40吋之制式半自動手
    槍一支（槍枝管制編號：0000000000號）、制式
    口徑九MM子彈八顆、制式口徑○．四五吋子彈二顆及制式口
    徑○．四○吋子彈五顆後，將前述槍彈藏匿於基隆市五堵國
    小對面新台五線橋樑及橋墩接縫處。因認被告涉犯槍砲彈藥
    刀械管制條例第七條第四項之未經許可寄藏手槍罪嫌及第十
    二條第四項之未經許可寄藏子彈罪嫌云云。
二、訊據被告丁○○矢口否認未經許可無故持有附表三所示槍彈
    犯行，辯稱：該批槍彈是潘家祥所有，因潘家祥與檢警交換
    條件，才供出該批槍彈位置，並誣稱係其所有云云。
三、本件公訴人認被告丁○○涉有此部分犯罪事實，無非係以證
    人潘家祥於警詢時證述曾耳聞丁○○與該陳姓成年男子在其
    經營之藝品店談論藏放槍械之事，為其證據之一。但查證人
    潘家祥雖於九十一年八月七日主動向警方供稱：「（你前於
    八月五日本局借提詢問供稱：有一批槍械情報要提供本局是
    否實在？）實在」「（何人擁有槍械？）是我藝品店的客戶
    ，綽號叫『崇勝』之男子」「（『崇勝』所持有之槍械係何
    種類？數量有多少？）我只聽到他說他有槍而已，至於是何
    種類及數量我不清楚」「『崇勝』所持有之槍械是隨身帶著
    還是藏放在他處？）『崇勝』有無隨身攜帶槍械我不知道，
    但我曾無意間聽到他說槍藏在五堵國小前，我隱約中還聽到
    『草欉』、『菜園』、『橋墩』、『施工物品』等字句，但
    我走近時，他們就停止交談」「（跟『崇勝』前去你店裡之
    男子你是否認識？）不認識，以前也沒見面過，他到我店裡
    選購藝品時才第一次見面，『崇勝』介紹時，只說他是陳先
    生」「經我當場指認，編號二之檔案照片之男子，即是我在
    筆錄中稱持有槍械之『崇勝』（丁○○，男，五十八年四月
    二十七日生，身分證統一編號Ｚ000000000）」「
    （你是於何時？何地聽到丁○○與『陳先生』在談論槍械之
    事？）約在本（九十一）年四月中旬的某天中午，丁○○帶
    陳先生到我所開的藝品店（本市○○路七十三號）欲選購藝
    品，我向他們介紹藝品時，我就請他們泡茶區泡茶、聊天，
    期間我到辦公室拿東西時，順便抽菸，無意中聽到他們談起
    槍械之事（辦公室為開放空間，與泡茶區只隔一片玻璃）」
    「（你為何要向警方舉發此事？）因為槍械危害社會治安很
    大，加上貴局長官鼓勵我要勇於舉發不法事情，以減少犯罪
    事情發生，所以我才想起此事」「（以上所言是否實在？有
    無其他意見？）實在，槍械乙事是我主動舉發的，請貴單位
    詳查」等語（見第四四四四號偵查卷第十八至二二頁）。但
    於原審調查時則證稱：「我……影（隱）約聽到姓陳的人說
    ，那個人的話聽起來較臭屁，他對中正（指丁○○）說你若
    要用槍隨時都有，他說我有放一批槍，在五堵國小牌樓對面
    ，我還聽到草欉、磚塊、板模、橋墩、菜圃這幾個字……」
    等語（見第一審卷第二宗第二六八頁），似又證述原判決附
    表三所示之制式槍彈係該陳姓成年男子放置在五堵國小牌樓
    對面，而非丁○○所放置。其證詞前後不一，所證述之事實
    是否真實，即非無疑。又證人潘家祥於原審亦證稱：丁○○
    確曾於九十一年六月二十日欲向伊借烏茲衝鋒槍、九二手槍
    各一支及彈匣四個、子彈一百多顆等情（見原審卷第二宗第
    二七０頁、第二七一頁）；衡情，被告丁○○若於九十一年
    四月間即已持有如原判決附表三所示之制式槍彈，那其於同
    年六月間何需再向潘家祥借用槍枝？
四、按筆錄內所載之被告陳述與錄音或錄影之內容不符者，除有
    急迫情況且經記明筆錄者外，其不符之部分，不得作為證據
    ，刑事訴訟法第一百條之一第二項定有明文。丁○○於九十
    一年十月二十九日之警詢筆錄，其中第四頁（即偵字第四四
    四四號卷第七頁）係記載：「（你前稱該參把槍是你所藏放
    的，為何會不知道槍枝種類？）我曾打開放槍的包包來看，
    但只看到參把槍，但沒有拿出來，所以不知道槍的種類」、
    「（該參把槍是放在何種包包內？）是一只黑色的手提帆布
    袋，旁邊有某種運動廠牌的標誌（白色類似打勾狀）」、「
    （你當初所看到的該參把槍其外觀、形狀為何？是長槍還是
    短槍？有無子彈？）當初我所看到的是壹把長槍、貳把短槍
    ，該把長槍的形狀很奇怪，中間有一個大圓筒，我沒見過該
    種槍，有無子彈我不清楚」等語，但經原審勘驗該次詢問之
    錄音帶結果，丁○○實際回答為：「（既然你拿去藏，你不
    知道槍枝種類？）他交代給我時，我就直接拿去藏，我沒有
    打開來看」、「（你打開包包來看只看到三支槍，所以不知
    道槍枝種類？）對」、「（你說三支槍放在包包內，什麼樣
    的包包？）黑色手提袋」、「（有什麼特徵？）我忘記了」
    、「（什麼樣的材質？）警察稱：應該是手提帆布袋」、「
    （黑色旁邊有什麼花樣否？）旁邊有打勾的，好像是PUMA」
    、「一長二短」、「（有無子彈？）我不知道」、「（警察
    稱：形狀很奇怪，你沒看過？）對」等語（見原審卷第二宗
    第七十一頁），該警詢筆錄或將丁○○否認有打開裝槍彈之
    手提袋察看，記成其曾打開察看，或將警員詢問之詞，記載
    為丁○○自己之答覆，是筆錄內所載丁○○之陳述與錄音之
    內容不甚符合，但原判決竟仍採丁○○之該項警詢筆錄為證
    ，難認於法無違。
五、被告丁○○一再否認有此情事，復無其他積極證據足以佐證
    ，自不得單憑證人潘家詳前後不一致之證言內容，即推斷該
    批槍彈為被告丁○○持所有並寄藏在基隆市五堵國小對面新
    台五線橋樑及橋墩接縫處，此外復查無其他積極證據足證被
    告丁○○涉犯持有、寄藏該批槍彈之犯行，自屬不能證明其
    此部分犯行。惟公訴人認被告丁○○此部分犯行與其他經起
    訴並判處罪刑之未經許可持有槍彈部分有連續犯之裁判上一
    罪關係，爰不另為無罪判決之諭知。
六、公訴意旨另以：被告丁○○於九十一年六月中旬，在基隆市
    仁愛區○○街五十一巷九之三號四樓李清海（另案審理）住
    處，將巴西TAURUS廠製制式九MM半自動手槍（槍枝管制編號
    0000000000）一支、改造手槍二支（槍枝管制編
    號0000000000、0000000000）及改造
    子彈十四顆交付李清海保管，李清海取得該支制式手槍後，
    將該槍藏匿於住處附近之萬善祠左邊屋簷內，另二支改造手
    槍及十四顆子彈則藏匿在李清海住處內（如附表六所示），
    因認被告丁○○涉犯槍砲彈藥刀械管制條例第七條第四項未
    經許可持有手槍罪嫌、第十二條第四項未經許可持有子彈罪
    嫌。
七、經查：
    １訊據被告丁○○亦堅決否認有上開犯行，辯稱：其從未攜
      任何槍彈至李清海住處，李清海與其素有冤仇，是李清海
      故意誣陷等語。
    ２公訴人認被告丁○○涉嫌此部分犯行，係以證人李清海於
      偵查中之證言為主要論據。惟觀證人李清海雖曾於本案檢
      察官九十一年八月六日偵查時證稱：「（九十一年六月中
      旬，你說何人拿槍到你那兒寄放？）是高崇聖（應為丁○○之誤），外號叫『崇聖』或『中聖』」「（提示丁○○
      口卡，認識否？）認識，他是丁○○，他是我小時候當學
      徒時，他是我老闆的兒子，槍就是他拿去我那兒寄放的」
      （見第二○一號偵查卷第十八頁）。然嗣於原審改稱：印
      象中是丁○○自己開車帶上開手提袋來，但並未交付其保
      管，其是後來才發現丁○○忘記帶該手提袋（見原審卷(三)
      第一九九頁），且於其被訴違反槍砲彈藥管制條例案件中
      （臺灣基隆地方法院檢察署九十一年度偵字第二四○八、
      二七八五號、臺灣基隆地方法院九十一年度訴字第四三九
      號、本院九十二年度上訴字第二六一號），前後數度供詞
      不一：
      (1)於該案警詢時初供稱：「（二把改造手槍及子彈十四發
        是如何購買？）是朋友綽號『國隆』寄放在我這裡」「
        （國隆是何時地將二把改造手槍及子彈十四發交付給你
        ？國隆真實姓名年籍為何？有無仇恨？）是兩、三年前
        國隆在醫院拿給我的，當時我住院，我只知道他是市場
        口國隆，其他我不知道，沒有仇恨」（見警卷第五頁）
        。嗣後改口供稱：「我總共持有三把槍，但這些槍都是
        『崇勝』的，二把改造的已於今（九十一）年六月二十
        六日為第四分局查獲，另一把我已還給『崇勝』」（見
        警卷第二一頁），旋又改稱：「我共持有三把槍，二把
        改造的已於今（九十一）年六月二十六日為第四分局查
        獲，這部分是事實，另一把制式手槍我是藏在我家山上
        （往紅淡山方向）一家『萬善祠』裡，我並沒還給『崇
        聖』」（見警卷第二四頁）、「（剛剛於今十八日下午
        十九時三十分許你帶同警方至基隆市○○街五十一巷底
        『萬善祠』左邊屋簷內查獲一把制式手槍，是不是你先
        前所提之手槍？）是的」「（這把槍你從何得來？）就
        是於九十一年五月間（詳細日期不記得）我與本市『獅
        球嶺』綽號『憨忠』發生糾紛時，我向『崇聖』借來防
        身用的」「（那你為何要將這把槍藏匿於『萬善祠』裡
        ？）當時我被通緝，家裡不敢回去，四處藏匿，居無定
        所，所以想到將該把槍藏在山上廟裡，那裡人煙稀少，
        而且我藏得很隱密，不會讓人發現」（見警卷第二七至
        二八頁）。
      (2)於該案偵查時則供稱：「（扣案之海洛因、注射針筒、
        槍枝及子彈等物是你的？）前二樣是我的，槍彈是『國
        隆』寄放在我那裡，二、三年前寄放」，嗣又改稱：「
        那些東西都是高崇聖的」「是『高』在今年六月中拿一
        旅行袋來，我有去偷看，裡有三支，隔天『高』來拿走
        一支，不久警察就來了」（見第二四○八號偵查卷第三
        九頁）。
      (3)於原審供稱：「（對起訴書之犯罪事實有何意見？）槍
        不是我的，三把槍都是丁○○的，六月初的時候他拿二
        支改造手槍來我家，放在基隆市○○區○○街五十一巷
        九之三號四樓，當天因為我毒癮發作，他來我知道……
        隔天我清醒才發現他有放二支槍在我家，我馬上去找他
        ，但找不到，我害怕我就把他放在林美蓮的皮包內藏在
        我房間內」「（另外巴西一支槍如何來？）是警察借提
        問我筆錄的時候，我配合警察，我知道丁○○有槍，我
        也不知道槍在哪裡，跟我沒有關係」等語（見原審訴字
        第四三九號影印卷第十三頁）。旋又改稱：「……改造
        手槍是丁○○放在我家的，但他沒有經過我同意，我不
        知道高放槍在我家」「如果巴西制式手槍是我的，我第
        一次就把三把槍一起拿出來，不會第二次借提時才跑出
        這把槍，這把槍是戊○○的」（見原審第四三九號影印
        卷第二一、二四頁）。
      (4)於本院前審供稱：「對於改造手槍兩支部分我不否認，
        但是萬善祠的部分真的不是我的，確實是有丁○○這一
        個人，我真的沒有收藏起來，制式的部分我真的沒有碰
        過，那是高他寄放在我家裡，但是他之後卻栽贓在我的
        身上」（見本院第二六一號影印卷第一二五頁）。
    ３觀其歷次供述情節不僅不一致，且出入甚鉅，而被告丁○○自警詢、偵查及原審調查、審理中均一再否認有此情事
      ，復無其他積極證據足以佐證，自不得單憑證人李清海前
      後反覆不一致之證言內容，即推斷該批槍彈為被告丁○○
      所有並寄藏在證人李清海處，此外復查無其他積極證據足
      證被告丁○○涉犯持有該批槍彈之犯行，自屬不能證明其
      此部分犯行。惟公訴人認被告丁○○此部分犯行與其他經
      起訴並判處罪刑之未經許可持有槍彈部分有連續犯之裁判
      上一罪關係，爰不另為無罪判決之諭知。
    ４另此部分公訴人原起訴事實為被告丁○○交付李清海（另
      案審理）巴西TAURUS廠製制式九MM半自動手槍（槍枝管制
      編號0000000000）一支，另追加改造手槍二支
      （槍枝管制編號0000000000、0000000
      000）及改造子彈十四顆（見原審卷(三)第二四九頁），
      嗣又更正除交付前揭巴西制式手槍一支外，另交付李清海
      制式子彈五顆（見原審卷(四)第十四頁）。惟依扣押物品目
      錄（見該案警卷第十四頁、第二四○八號偵查卷第六頁）
      ，除上開手槍三支及十四顆改造子彈外，並無另外之制式
      子彈五顆，而扣押物品清單所載之子彈五顆（見第二四○
      八號偵查卷第五八頁），係前揭十四顆子彈經採樣鑑定試
      射後所剩餘，參之內政部警政署刑事警察局九十一年七月
      十二日刑鑑字第○九一○一六九六一五號槍彈鑑定書及上
      開扣押物品清單上之記載綦明（見第二四○八號偵查卷第
      十九頁）。是公訴人所指上開所謂子彈五顆，實係包括於
      前揭改造子彈十四顆之中，並誤載為制式子彈。是此部分
      原審以手槍三支與子彈十四顆為起訴範圍（原起訴及追加
      ），據以判決，尚無不合。
參、移送併辦部分（九十一年度偵緝字第九三號）：
一、移送併辦意旨略以：被告丁○○基於概括之犯意，連續寄藏
    郭瀚陽（另案經通緝中）所交付具有殺傷力之槍彈數批，嗣
    於九十年六月十三日，攜警至基隆市○○路二二六巷三十三
    號地下室車庫內，起出制式烏茲衝鋒槍一把（槍枝管制編號
    為0000000000號）、巴西製制式九○手槍一把（
    槍枝管制編號為0000000000號）、彈匣二個、子
    彈十一發，又於同年月二十七日，攜警至基隆市○○路十五
    巷一三一號對面橋下貨櫃屋底層，起出奧地利制式九○手槍
    一把（槍枝管制編號為0000000000號）、子彈三
    發，再於同年七月四日，攜警至基隆市○○○路一一三之一
    號地下室內，起獲改造手槍一把（槍枝管制編號為0000
    000000號）、子彈三發（如附表七所示），因認被告
    丁○○連續涉犯槍砲彈藥刀械管制條例第七條第四項未經許
    可寄藏衝鋒槍、手槍罪嫌、第十一條第四項未經許可寄藏改
    造手槍罪嫌及第十二條第四項未經許可寄藏子彈罪嫌。
二、公訴人認被告丁○○涉犯此部分寄藏槍彈罪嫌，係以前開槍
    彈均為被告丁○○帶同警方至藏匿處所起獲，被告丁○○若
    未有寄藏槍彈之事實，怎可能獲悉友人郭瀚陽藏放槍彈之隱
    密處所為主要論據。惟訊據被告丁○○堅決否認上開寄藏槍
    彈犯行，辯稱：該批槍彈均為友人郭瀚陽所有及藏放，其只
    不過曾經在旁目睹郭瀚陽藏槍而帶同警方前往取出，絕未幫
    郭瀚陽寄藏等語。
三、經查：前開扣案槍彈雖為被告丁○○帶同警方至藏放處所起
    獲，有桃園縣警察局八德分局九十年六月十四日德警分刑字
    第一二五七號刑事案件移送書（見第二五四一號偵查卷第一
    頁）、基隆市警察局第三分局九十年六月二十九日基警分三
    刑字第八五三號刑事案件報告書（見第二七八九號偵查卷第
    一頁）、基隆市警察局第四分局九十年七月二十七日基警分
    四刑字第一○四六號刑事案件報告書（見三一九八號偵查卷
    第一至二頁）為憑。惟被告丁○○自警詢、偵查時起即堅決
    否認有自郭瀚陽處寄藏前開扣案槍彈之事實，又上開藏放槍
    彈位置雖甚為隱密，被告丁○○仍非無可能自交情匪淺之友
    人郭瀚陽處獲悉各該處所，自不得僅憑被告丁○○知悉郭瀚
    陽各該藏放槍彈處所一節，即推斷被告丁○○有自郭瀚陽處
    寄藏各該批槍彈。此部分經移送至原審法院併辦，經原審法
    院認被告丁○○罪嫌顯有未足，而認應退由檢察官另行偵查
    。惟本案經原審法院審結後，此併辦部分未經退回，本院爰
    就此亦併予說明。
據上論斷，應依刑事訴訟法第三百六十九條第一項前段、第三百
六十四條、第二百九十九條第一項前段、第三百七十一條，毒品
危害防制條例第四條第一項、第十七條、第十八條第一項前段、
第十九條第一項、槍砲彈藥刀械管制條例第七條第四項、第八條
第四項、第十二條第四項、刑法第二條第一項但書、第十一條、
第二十八條、第五十六條、第五十五條、第四十七條、第三十七
條第一項、第二項、第四十二條第二項、第三項、第三十八條第
一項第一款、第二款、第二項、第五十一條第四款、第七款、罰
金罰鍰提高標準條例第二條、現行法規所定貨幣單位折算新臺幣
條例第二條，判決如主文。
本案經檢察官郭啟東到庭執行職務。
中　華　　民　　國　  　94  　　年　  5   月    4     日
                刑事第十九庭審判長法  官  葉騰瑞
                                  法  官  劉壽嵩
                                  法  官  莊明彰
以上正本證明與原本無異。
如不服本判決，應於收受送達後十日內向本院提出上訴書狀，其
未敘述上訴之理由者並得於提起上訴後十日內向本院補提理由書
（均須按他造當事人之人數附繕本）。
                                  書記官  廖逸柔
中　　華　　民　　國　　94　　年　　5 　　月　　4 　　日
附錄：本案論罪科刑法條全文
毒品危害防制條例第4條
 製造、運輸、販賣第 1 級毒品者，處死刑或無期徒刑；處無期
徒刑者，得併科新臺幣一千萬元以下罰金。
製造、運輸、販賣第 2 級毒品者，處無期徒刑或七年以上有期徒
刑，得併科新臺幣七百萬元以下罰金。
製造、運輸、販賣第 3 級毒品者，處五年以上有期徒刑，得併科
新臺幣五百萬元以下罰金。
製造、運輸、販賣第 4 級毒品者，處三年以上十年以下有期徒刑
，得併科新臺幣三百萬元以下罰金。
製造、運輸、販賣專供製造或施用毒品之器具者，處一年以上七
年以下有期徒刑，得併科新臺幣一百萬元以下罰金。
前五項之未遂犯罰之。
毒品危害防制條例第17條
 犯第 4 條第 1 項至第 4 項、第 5 條第 1 項至第 4 項前段、
第6條第1項至第4項、第7條第1項至第4項、第8條第1項至第4項
、第10條或第1條第 1 項、第 2 項之罪，供出毒品來源，因而
 破獲者，得減輕其刑。
毒品危害防制條例第18條
 查獲之第 1 、二級毒品及專供製造或施用第 1 、二級毒品之器
具，不問屬於犯人與否，均沒收銷燬之；查獲之第3、四級毒品
及製造或施用毒品之器具，無正當理由而擅自持有者，均沒入銷
燬之。但合於醫藥、研究或訓練之用者，得不予銷燬。
前項合於醫藥、研究或訓練用毒品或器具之管理辦法，由法務部
會同行政院衛生署定之。
槍砲彈藥刀械管制條例第7條
 未經許可，製造、販賣或運輸火砲、肩射武器、機關槍、衝鋒槍
、卡柄槍、自動步槍、普通步槍、馬槍、手槍或各類砲彈、炸彈
、爆裂物者，處死刑、無期徒刑或七年以上有期徒刑；處徒刑者
，併科新台幣00000000元以下罰金。
未經許可，轉讓、出租或出借前項所列槍砲、彈藥者，處無期徒
刑或五年以上有期徒刑，併科新台幣 00000000 元以下罰金。
意圖供自己或他人犯罪之用，而犯前二項之罪者，處死刑或無期
徒刑；處徒刑者，併科新台幣 00000000 元以下罰金。
未經許可，持有、寄藏或意圖販賣而陳列第 1 項所列槍砲、彈藥
者，處五年以上有期徒刑，併科新台幣00000000元以下罰金。第
1項至第3項之未遂犯罰之。
槍砲彈藥刀械管制條例第8條
 未經許可，製造、販賣或運輸鋼筆槍、瓦斯槍、麻醉槍、獵槍或
空氣槍者，處五年以上有期徒刑，併科新台幣00000000元以下罰
金。
未經許可，轉讓、出租或出借前項所列槍枝者，處三年以上十年
以下有期徒刑，併科新台幣 0000000 元以下罰金。
意圖供自己或他人犯罪之用，而犯前二項之罪者，處無期徒刑或
七年以上有期徒刑，併科新台幣 00000000 元以下罰金。
未經許可，持有、寄藏或意圖販賣而陳列第 1 項所列槍枝者，處
一年以上七年以下有期徒刑，併科新台幣0000000元以下罰金。
第 1 項至第 3 項之未遂犯罪之。
槍砲彈藥刀械管制條例第12條
 未經許可，製造、販賣或運輸子彈者，處一年以上七年以下有期
徒刑，併科新台幣 0000000 元以下罰金。
未經許可，轉讓、出租或出借子彈者，處六月以上五年以下有期
徒刑，併科新台幣 0000000 元以下罰金。
意圖供自己或他人犯罪之用，而犯前二項之罪者，處三年以上十
年以下有期徒刑，併科新台幣 0000000 元以下罰金。
未經許可，持有、寄藏或意圖販賣而陳列子彈者，處五年以下有
期徒刑，併科新台幣 0000000 元以下罰金。
第 1 項至第 3 項之未遂犯罰之。
附表一：
在桃園市○○街十一號五樓之六被告丁○○居住處扣押物品
┌───┬───────────┬────┬─────────────┐
│編  號│名                  稱│數    量│沒      收      依      據│
├───┼───────────┼────┼─────────────┤
│一、  │第一級毒品海洛因磚    │壹    塊│依毒品危害防制條例第十八條│
│      │                      │淨重肆│第一項前段宣告沒收銷燬。  │
│      │                      │貳．伍│＊包裝重拾貳點零肆公克，依│
│      │                      │公克    │同條例第十九條第一項沒收。│
├───┼───────────┼────┼─────────────┤
│二、  │電子秤                │壹    台│殘留有第一級毒品海洛因、第│
│      │                      │        │二級毒品甲基安非他命及第三│
│      │                      │        │級毒品愷他命成分，因毒品成│
│      │                      │        │分難與物體本身悉數分離，爰│
│      │                      │        │依毒品危害防制條例第十八條│
│      │                      │        │第一項前段之規定宣告整台電│
│      │                      │        │子秤沒收銷燬。            │
├───┼───────────┼────┼─────────────┤
│三、  │代醣                  │    罐│被告丁○○所有預備供販賣第│
│      │                      │        │一級毒品所用，依刑法第三十│
│      │                      │        │八條第一項第二款之規定宣告│
│      │                      │        │沒收。                    │
├───┼───────────┼────┼─────────────┤
│四、  │葡萄糖                │壹    罐│被告丁○○所有預備供販賣第│
│      │                      │        │一級毒品所用，依刑法第三十│
│      │                      │        │八條第一項第二款之規定宣告│
│      │                      │        │沒收。                    │
├───┼───────────┼────┼─────────────┤
│五、  │行動電話              │貳    支│與本案犯行無關，不沒收。  │
├───┼───────────┼────┼─────────────┤
│六、  │sim卡                 │ 拾 張│與本案犯行無關，不沒收。  │
├───┼───────────┼────┼─────────────┤
│七、  │監視器                │壹    組│與本案犯行無關，不沒收。  │
├───┼───────────┼────┼─────────────┤
│八、  │鑰匙                  │壹    串│與本案犯行無關，不沒收。  │
└───┴───────────┴────┴─────────────┘
附表二：在桃園縣蘆竹鄉○○路三一一號十三樓之三被告丁○○
居住處扣押物品
┌───┬───────────┬────┬─────────────┐
│編  號│名                  稱│數    量│沒      收      依      據│
├───┼───────────┼────┼─────────────┤
│一、  │第一級毒品海洛因磚    │玖    塊│依毒品危害防制條例第十八條│
│      │                      │合計淨重│第一項前段宣告沒收銷燬。  │
│      │                      │貳肆伍│＊包裝重肆拾捌點壹玖公克，│
│      │                      │．伍公│依同條例第十九條第一項沒收│
│      │                      │克      │。                        │
├───┼───────────┼────┼─────────────┤
│二、  │第一級毒品海洛因粉末  │壹拾包│依毒品危害防制條例第十八條│
│      │                      │合計淨重│第一項前段宣告沒收銷燬。  │
│      │                      │陸柒．│＊包裝重拾玖點肆陸公克，依│
│      │                      │玖貳公克│同條例第十九條第一項沒收。│
├───┼───────────┼────┼─────────────┤
│三、  │未含毒品成分之白粉    │陸    包│與本案犯行無關，不沒收。  │
├───┼───────────┼────┼─────────────┤
│四、  │葡萄糖                │壹    袋│被告丁○○所有預備供販賣第│
│      │                      │        │一級毒品所用，依刑法第三十│
│      │                      │        │八條第一項第二款之規定宣告│
│      │                      │        │沒收。                    │
├───┼───────────┼────┼─────────────┤
│五、  │第二級毒品安非他命    │捌．肆柒│與本案犯行無關，不沒收。  │
│      │                      │公    克│                          │
├───┼───────────┼────┼─────────────┤
│六、  │第二級毒品大麻煙草    │壹    包│已判決確定                │
│      │                      │重壹．捌│                          │
│      │                      │貳公克  │                          │
│      │                      │        │                          │
├───┼───────────┼────┼─────────────┤
│七、  │大麻種子（扣案物品清單│貳    包│已判決確定                │
│      │標示為罌粟種子）      │重肆．│                          │
│      │                      │捌公克  │                          │
│      │                      │        │                          │
├───┼───────────┼────┼─────────────┤
│八、  │含有第二級毒品甲基安非│扣案佰│已判決確定                │
│      │他命、第三級毒品愷他命│拾顆，│                          │
│      │等成分之藥丸          │鑑驗用罄│                          │
│      │                      │伍顆，剩│                          │
│      │                      │餘佰貳│                          │
│      │                      │拾伍顆  │                          │
├───┼───────────┼────┼─────────────┤
│九、  │含有第二級毒品甲基安非│扣案佰│已判決確定                │
│      │他命、二亞甲基雙氧安非│拾伍顆│                          │
│      │他命、第三級毒品愷他命│，鑑驗用│                          │
│      │等成分之膠囊          │罄伍顆，│                          │
│      │                      │剩餘佰│                          │
│      │                      │拾顆  │                          │
├───┼───────────┼────┼─────────────┤
│十、  │含有第三級毒品愷他命成│扣案肆拾│已判決確定                │
│      │分之藥丸空殼          │顆，鑑驗│                          │
│      │                      │用罄伍顆│                          │
│      │                      │，剩餘│                          │
│      │                      │拾伍顆  │                          │
├───┼───────────┼────┼─────────────┤
│十一、│電子秤                │壹    台│殘留有第一級毒品海洛因成分│
│      │                      │        │因毒品成分與物體本身悉數分│
│      │                      │        │離，爰依毒品危害防制條例第│
│      │                      │        │十八條第一項前段之規定宣告│
│      │                      │        │整台電子秤沒收銷燬。      │
│      │                      │        │                          │
│      │                      │        │                          │
├───┼───────────┼────┼─────────────┤
│十二、│研磨機                │肆    台│殘留有第一級毒品海洛因成分│
│      │                      │        │，因毒品成分難與物體本身悉│
│      │                      │        │數分離，爰依毒品危害防制條│
│      │                      │        │例第十八條第一項前段之規定│
│      │                      │        │宣告整台研磨機沒收銷燬。  │
├───┼───────────┼────┼─────────────┤
│十三、│吸食器                │壹    個│與本案犯行無關，不沒收。  │
├───┼───────────┼────┼─────────────┤
│十四、│點鈔機                │壹    台│無證據證明係被告所有之物，│
│      │                      │        │不宣告沒收。              │
├───┼───────────┼────┼─────────────┤
│十五、│雜物                  │壹    箱│與本案犯行無關，不沒收。  │
└───┴───────────┴────┴─────────────┘
附表三：在基隆市五堵國小對面新台五線橋樑及橋墩接縫處所查
獲之槍彈
┌───┬───────────┬────┬─────────────┐
│編  號│名                  稱│數    量│      備            註    │
├───┼───────────┼────┼─────────────┤
│一、  │南非REUTECHDEFENCE    │壹    支│                          │
│      │INDUSTRIES製PROTECTA  │        │                          │
│      │BULLDOG型口徑12GAUGE  │        │                          │
│      │之制式滾筒式霰彈槍（即│        │                          │
│      │獵槍）                │        │                          │
├───┼───────────┼────┼─────────────┤
│二、  │12GAUGE 制式霰彈      │扣案貳拾│                          │
│      │                      │肆顆，鑑│                          │
│      │                      │驗試射肆│                          │
│      │                      │顆，剩餘│                          │
│      │                      │貳拾顆  │                          │
├───┼───────────┼────┼─────────────┤
│三、  │奧地利GLOCK 廠製27型  │壹    支│                          │
│      │口徑0.40吋之制式半自動│        │                          │
│      │手槍                  │        │                          │
├───┼───────────┼────┼─────────────┤
│四、  │美國COLT廠製1911A1型  │壹    支│                          │
│      │口徑0.40吋之制式半自動│        │                          │
│      │手槍                  │        │                          │
├───┼───────────┼────┼─────────────┤
│五、  │口徑9MM 制式子彈      │捌    顆│                          │
├───┼───────────┼────┼─────────────┤
│六、  │口徑0.45吋制式子彈    │扣案貳顆│                          │
│      │                      │，鑑驗試│                          │
│      │                      │射貳顆，│                          │
│      │                      │已無剩餘│                          │
├───┼───────────┼────┼─────────────┤
│七、  │口徑0.40吋制式子彈    │扣案伍顆│                          │
│      │                      │，鑑驗試│                          │
│      │                      │射顆，│                          │
│      │                      │剩餘貳顆│                          │
└───┴───────────┴────┴─────────────┘
附表四：在桃園縣蘆竹鄉○○路三一一號十三樓之三所查獲之槍
彈
┌───┬───────────┬────┬─────────────┐
│編  號│名                  稱│數    量│沒      收      依      據│
├───┼───────────┼────┼─────────────┤
│一、  │捷克ＣＺ廠七五型口徑九│壹    支│刑法第三十八條第一項第一款│
│      │mm制式半自動手槍      │（內含彈│                          │
│      │                      │  匣三個│                          │
│      │                      │  ）    │                          │
├───┼───────────┼────┼─────────────┤
│二、  │西班牙ASTRA廠A-70型口 │壹    支│同前                      │
│      │徑九MM制式半自動手槍  │（內含彈│                          │
│      │                      │  匣一個│                          │
│      │                      │  ）    │                          │
├───┼───────────┼────┼─────────────┤
│三、  │口徑九MM制式子彈      │壹佰貳拾│同前                      │
│      │                      │貳顆，試│                          │
│      │                      │射壹拾肆│                          │
│      │                      │顆，剩餘│                          │
│      │                      │壹佰零捌│                          │
│      │                      │顆（與附│                          │
│      │                      │表五編號│                          │
│      │                      │二部分共│                          │
│      │                      │試射十四│                          │
│      │                      │顆 ）   │                          │
├───┼───────────┼────┼─────────────┤
附表五：在停放於尚智國小圍牆外之娃娃車與圍牆間之縫隙處所
查獲之槍彈
┌───┬───────────┬────┬─────────────┐
│編  號│名                  稱│數    量│沒      收      依      據│
├───┼───────────┼────┼─────────────┤
│一、  │以色列IMI廠UZI PISTOL │壹    支│刑法第三十八條第一項第一款│
│      │型口徑九MM之制式自動手│（內含彈│                          │
│      │槍                    │ 匣二個 │                          │
│      │                      │        │                          │
├───┼───────────┼────┼─────────────┤
│二、  │口徑九MM制式子彈      │伍    顆│同前                      │
│      │                      │（與附表│                          │
│      │                      │  四編號│                          │
│      │                      │  三部分│                          │
│      │                      │  共試射│                          │
│      │                      │  十四顆│                          │
│      │                      │     ） │                          │
└───┴───────────┴────┴─────────────┘
附表六：在基隆市○○區○○街五十一巷九之三號四樓李清海查
        獲改造手槍二支及改造子彈十四顆，及在李清海住處附
        近之萬善祠左邊屋簷內查獲巴西半自動手槍一支：
┌───┬───────────┬────┬─────────────┐
│編  號│名                  稱│數    量│    備            註      │
├───┼───────────┼────┼─────────────┤
│一、  │改造八釐米手槍（槍枝管│貳    支│不另為無罪之諭知          │
│      │制編號00000000│        │                          │
│      │、0000000000│        │                          │
│      │）                    │        │                          │
├───┼───────────┼────┼─────────────┤
│二、  │直徑八MM土造鉛質彈頭改│拾肆顆，│同前                      │
│      │造而成之子彈          │試射伍顆│                          │
│      │                      │，剩餘玖│                          │
│      │                      │顆      │                          │
│      │                      │        │                          │
│      │                      │        │                          │
├───┼───────────┼────┼─────────────┤
│三、  │巴西TAURUS廠PT917C型口│壹    支│同前                      │
│      │徑九MM制式半自動手槍  │        │                          │
└───┴───────────┴────┴─────────────┘
附表七：九十年六月十三日在基隆市○○路二二六巷三十三號地
        下室車庫內，起出制式烏茲衝鋒槍一把、巴西製制式槍
        一把、彈匣二個、子彈十一發；又於同年六月二十七日
        在基隆市○○路十五巷一三一號對面橋下貨櫃屋底層，
        起出奧地利制式九○手槍一把、子彈三發；再於同年七
        月四日，在基隆市○○○路一一三之一號地下室內，起
        獲改造手槍一把、子彈三發等物：
┌───┬───────────┬────┬─────────────┐
│編  號│名                  稱│數    量│    備            註      │
├───┼───────────┼────┼─────────────┤
│一、  │巴西TAURUS廠製PT92  AF│壹    支│不併予論罪                │
│      │口徑九MM制式半自動手槍│        │                          │
├───┼───────────┼────┼─────────────┤
│二、  │美國INGRAM廠M11型口徑 │壹    支│同前                      │
│      │九MM制式衝鋒槍        │        │                          │
├───┼───────────┼────┼─────────────┤
│三、  │口徑九MM制式子彈      │拾壹顆，│同前                      │
│      │                      │試射拾壹│                          │
│      │                      │顆      │                          │
├───┼───────────┼────┼─────────────┤
│四、  │奧地利GLOCK廠製十九型 │壹    支│同前                      │
│      │口徑九MM之制式半自動手│        │                          │
│      │槍                    │        │                          │
├───┼───────────┼────┼─────────────┤
│五、  │口徑九MM制式子彈      │參顆均經│同前                      │
│      │                      │試射    │                          │
├───┼───────────┼────┼─────────────┤
│六、  │仿GLOCK廠十七型半自動 │壹    支│同前                      │
│      │手槍                  │        │                          │
├───┼───────────┼────┼─────────────┤
│七、  │口徑九MM制式子彈      │參顆均經│同前                      │
│      │                      │試射    │                          │
├───┼───────────┼────┼─────────────┤
│八、  │彈匣                  │貳    個│同前                      │
└───┴───────────┴────┴─────────────┘
